臺灣高等法院臺中分院刑事判決　　 93年度上更(一)字第296號
上　訴　人　臺灣台中地方法院檢察署檢察官
被　　　告　ｔ○○
被　　　告　丁ｌ○
　　　　　　　　　　（現於台灣台中監獄執行中）
上　訴　人　ｒ○○
即　被　告
　　　　　　　　　　（
選任辯護人　廖志堯　律師
上　訴　人　乙Ｇ○
即　被　告
　　　　　　　　　　（現於台灣台北監獄台北分監執行中）
選任辯護人　熊梓檳　律師
上　訴　人　乙ｊ○
即　被　告
　　　　　　　　　　（
選任辯護人　熊梓檳　律師
上列上訴人因貪污治罪條例等案件，不服臺灣臺中地方法院92年
度矚訴字第3號中華民國93年4月23日第一審判決（偵查案號：臺
灣臺中地方法院檢察署92年度偵字第19993、20222、20318、219
76號；移送併辦案號：台灣台北地方法院檢察署92年度偵字第31
41、22753、24731號及93年度偵字第612號、 台灣苗栗地方法院
檢察署93年度偵字第228、569、613號） ，提起上訴，經最高法
院發回更審，本院判決如下：
  　主 　   文
原判決關於丁ｌ○、ｔ○○意圖供行使之用，而偽造金融卡及ｒ
○○、乙Ｇ○、吳麗玉部分撤銷。
ｒ○○共同連續意圖供行使之用，而偽造金融卡，處有期徒刑柒
年，併科罰金肆萬元，罰金如易服勞役，以佰元折算壹日，並
於刑之執行完畢或赦免後，令入勞動場所強制工作年，扣案之
附表一、二、三、五及附表四編號一之物均沒收。
丁ｌ○共同連續意圖供行使之用，而偽造金融卡，處有期徒刑陸
年，併科罰金肆萬元，罰金如易服勞役，以佰元折算壹日，並
於刑之執行完畢或赦免後，令入勞動場所強制工作年，扣案之
附表二、三、五、附表四編號一之物、偽造之車牌拾面、螺絲
起子壹支及電鑽壹支均沒收。
乙Ｇ○共同連續意圖供行使之用，而偽造金融卡，處有期徒刑陸
年，併科罰金肆萬元，罰金如易服勞役，以佰元折算壹日，並
於刑之執行完畢或赦免後，令入勞動場所強制工作年，扣案之
附表二、三、五及附表四編號一之物均沒收。
乙ｊ○共同連續意圖供行使之用，而偽造金融卡，處有期徒刑伍
年，併科罰金肆萬元，罰金如易服勞役，以佰元折算壹日，扣
案之附表二、三、五及附表四編號一之物均沒收。
ｔ○○共同連續意圖供行使之用，而偽造金融卡，處有期徒刑貳
年拾月，併科罰金參萬元，罰金如易服勞役，以佰元折算壹日
，扣案之附表二、三、五及附表四編號一之物均沒收。
　　事      實
一、ｒ○○綽號「長腳」，前於民國（下同）八十一年間因竊盜
    案件，經臺灣高等法院判處有期徒刑七月，復經最高法院判
    決上訴駁回確定，於八十二年九月八日執行完畢，又於九十
    二年間因恐嚇取財案件，另案由臺灣士林地方法院審理中（
    未構成累犯），猶不知悔改，與喬延健（綽號「保哥」，業
    經原法院通緝，俟到案審結）、黃自軍（綽號「肯德雞」，
    業經原法院通緝，俟到案後審結）及綽號「老唐」之成年男
    子（真實姓名年籍不詳），共同基於行使偽造金融卡之概括
    犯意聯絡，由「老唐」於九十二年一月三十一日（即農曆除
    夕日）二十一時許，在臺北市○○路與敦化南路口旁公車亭
    ，以每張偽造金融卡新臺幣（下同）五萬元之代價，提供總
    張數不詳之偽造金融卡及各該密碼予喬延健，以供行使，隨
    即由ｒ○○、喬延健、黃自軍三人於同日二十一時許、二十
    二時許，至臺北市大安區○○○路○段二號華南商業銀行敦
    化分行提款機前，分持偽造之金融卡，連續行使，而盜領Ｊ
    ○○、甲Ｃ○、許俊穎、藍育青、黃麗娟、戴華鍇、高坤成
    、譚蓉熙、羅鈴美、陳敏雄、呂淑華、何元惠、戴嘉宏、蘇
    友平、劉廣平、林麗卿及不詳姓名之人之世華銀行存款多次
    ，合計盜領款項約二百七十五萬餘元，其中約一百七十多萬
    元均已交付予喬延健再轉交給「老唐」。嗣於同日二十二時
    二十五分許，在上址，為警查獲ｒ○○、喬延健、黃自軍三
    人，並在ｒ○○、喬延健、黃自軍身上共扣獲盜領所得贓款
    合計一百零一萬七千七百元，及喬延健所有，因盜領而得或
    供盜領所用詳如附表一所示之物。
二、丁ｌ○綽號「阿牛」、「小牛」，前於七十九年、八十一年
    間因竊盜、違反麻醉藥品管理條例及肅清煙毒條例案件，經
    法院分別判處有期徒刑一年二月，刑前強制工作三年、有期
    徒刑四月及有期徒刑三年，應執行有期徒刑四年，刑前強制
    工作三年確定；又於八十四年間因竊盜、恐嚇、偽造文書案
    件，經法院判處有期徒刑二年六月、七月、一年，應執行有
    期徒刑四年確定，上開案件經接續執行，其中強制工作自八
    十四年十月二十七日起執行，至八十七年三月八日免予繼續
    執行（未構成累犯），其餘有期徒刑之刑期自八十七年三月
    八日起算，於八十九年十二月二十八日假釋付保護管束，至
    九十三年十一月二十八日刑期始屆滿（尚未執行完畢，未構
    成累犯）；乙Ｇ○綽號「胖哥」，有殺人未遂、竊盜、脫逃
    、妨害公務、傷害、毀損、竊盜等前科，最近一次係於八十
    二年間因竊盜案件，經臺灣臺北地方法院判處有期徒刑八月
    ，復經臺灣高等法院、最高法院判決上訴駁回確定，於八十
    三年十一月二十七日執行完畢（未構成累犯），ｒ○○、丁
    ｌ○、乙Ｇ○均有犯罪習慣；ｔ○○綽號「阿發」、乙ｊ○
    綽號「白姐」，均無前科。喬延健、ｒ○○、黃自軍承前概
    括犯意聯絡，並與乙Ｇ○、及綽號「代表」之黃世和（另案
    通緝，俟到案審結）、綽號「白姐」之乙ｊ○、綽號「小義
    」或、戴明增（另案審結）及綽號「黑雞」、「楊仔」之成
    年男子（真實姓名年籍不詳）等人，自九十二年五月間起，
    共同基於偽造金融卡之概括犯意聯絡，並自同年七月間起，
    與丁ｌ○及ｔ○○（丁ｌ○為ｔ○○前妻兄長）基於偽造及
    行使金融卡之概括犯意聯絡，由喬延健負責發號司令，尋找
    作案地點、提供側錄器、針孔攝影機，負責製作偽卡事宜，
    並指示乙ｊ○出面承租ｒ○○住處隔壁之臺北縣板橋市○○
    路○段八九巷二一號十七樓，指示丁ｌ○出面承租臺南市○
    ○路○段七○五巷十六號之別墅，指示ｔ○○出面承租臺中
    市○○街六四一號三樓之三為據點，由綽號「黑雞」、「楊
    仔」二人先在臺中市○○路○段一五一號合作金庫銀行西臺
    中分行、新竹市○○路一號臺灣土地銀行新竹分行、臺南市
    ○○路○段一五五號臺灣銀行臺南分行等地所設提款機等地
    ，於門禁刷卡機上裝設偽裝之側錄機，以側錄民眾金融卡上
    之條碼，另於提款機上方裝設無線傳輸針孔攝影機，窺視民
    眾提款時所按之金融卡密碼，再於提款機附近無人之機車或
    小客車上裝設無線接收錄影設備，將針孔攝影機所拍攝民眾
    提款所按密碼之畫面錄下（所涉竊錄罪嫌部分未據告訴），
    ｔ○○、丁ｌ○、ｒ○○、喬延健、乙ｊ○、黃世和、乙Ｇ
    ○則在提款機附近之另部小客車上，輪流負責記錄民眾進出
    之時間，並看管前開針孔及側錄設備，以防被察覺，隨後再
    將拍得之密碼及側錄金融卡條碼資料，交由喬延健透過不詳
    方式偽造金融卡，共計偽造金融卡約二千餘張（起訴書誤載
    為七百五十餘張）。ｒ○○恐被查獲，即於九十二年九月二
    十四日自金門出境，於同年十月十四日自中正機場入境。於
    九十二年十月初又加入綽號「阿強」、「阿全」之成年男子
    共同基於概括犯意聯絡，由喬延健將上開偽造之金融卡分成
    多組，喬延健分配八百張、丁ｌ○分配四百二十張、綽號「
    阿強」之成年男子（真實姓名年籍不詳）分配八百張，再分
    別轉交ｔ○○、「阿全」、黃世和等人，約定自九十二年十
    月九日晚間二十時許起，利用國慶日連續三日假期，金融機
    構均無人上班之機會，持上述偽造之金融卡至全省各地多處
    提款機，分組同時進行大規模連續跨行盜領，分別於附表七
    所示之時間，盜領如附表七所示之甲Ｎ○等人之帳戶內存款
    ；及附表八編號一、二、三、五、八、九被害人姓名、帳戶
    遭盜領日期、盜領時間、盜領金額欄所示之被害人、盜領日
    期、時間、金額，盜領乙子○、丁Ｏ○、甲卯○、甲ｔ○、
    丁丙○、王水文等人之存款（ｔ○○於九十二年十月十日凌
    晨二時三十分許被捕後之其他共犯盜領犯行，因係在ｔ○○
    被捕之後所犯，ｔ○○無從負共犯之責）。
三、丁ｌ○與喬延健並為避免上開側錄時所使用車輛之車牌號碼
    被攝影機所攝而為警查獲，由喬延健交付二十萬元予丁ｌ○
    ，並指示丁ｌ○先後於九十二年七月初及同月中旬，以每組
    二面偽造之車牌一萬元之代價，向不詳姓名之人二次購買偽
    造之車牌，約定於付款後，由丁ｌ○在臺中市○○路之超峰
    快遞公司取貨，嗣經取得偽造之車牌號碼ＲＩ－九九五五
    號、ＧＢ－六五六六號、○七九八－ＧＡ號、Ｗ九－
    八一八七號、九Ｌ－八一六八號、六Ｒ－六六一九號、
    六二七八－ＤＣ號、Ｒ七－八八六九號、六Ｕ－○五
    九九號、五Ｄ－八二八八號、六Ｓ－三一五九號、二
    二一五－ＦＧ號、八一八五－ＤＧ號、三Ｂ－六八五五
    號、ＤＤ－五五五三號等十五組車牌，共計三十面，丁ｌ
    ○及喬延健、黃自軍、「黑雞」再基於行使偽造車牌之概括
    犯意聯絡，自九十二年七月間起至同年十月間止，在臺南、
    臺中等縣市，連續將上開偽造之車牌號碼○七九八－ＧＡ
    號、六二七八－ＤＣ號、五Ｄ－八二八八號、ＲＩ－
    九九五五號、九Ｌ－八一六八號、六Ｒ－六六一九號、
    Ｒ七－八八六九號、六Ｕ－○五九九號、六Ｓ－三一
    五九號、二二一五－ＦＧ號、八一八五－ＤＧ號、三
    Ｂ－六八五五號、ＤＤ－五五五三號等車牌，由黃自軍、
    「黑雞」、丁ｌ○懸掛於丁ｌ○或喬延健等人使用之汽車上
    ，開往前揭各側錄及盜領地點，進行側錄及盜領，以避免遭
    警查獲。
四、丁ｌ○另分別與喬延健、「楊仔」或吳國誌（綽號「阿文」
    ，另案偵結）共同基於意圖為自己不法所有之犯意聯絡，共
    同為下列之竊盜行為：
（一）丁ｌ○與「楊仔」、喬延健基於概括犯意聯絡，為供盜領
      使用，由丁ｌ○、「楊仔」於九十二年十月一日至四日間
      之某日凌晨四時許，至臺中市○○路○段一一五巷內，丁
      ｌ○在旁把風，「楊仔」則持其所有客觀上足供兇器使用
      之螺絲起子一支（未扣案），竊取安碁科技股份有限公司
      所有之車牌號碼二一八九－ＧＥ號自用小客車，得手後，
      再由丁ｌ○將該車牌卸下，改懸掛其所購買之偽造號碼二
      二一五－ＦＧ號車牌，供「楊仔」、喬延健、黃自軍持上
      開偽造之金融卡盜領存款時之代步工具。
（二）丁ｌ○再與「楊仔」、喬延健承前揭概括犯意聯絡，為供
      盜領存款時使用，由丁ｌ○及「楊仔」二人於九十二年十
      月六日凌晨五時許，至臺中市○○區○○路一段甘肅停車
      場內，丁ｌ○負責在旁把風，「楊仔」則持其所有客觀上
      足供兇器使用之電鑽及前開螺絲起子各一支（未扣案），
      竊取戊ｗ○所使用之車牌號碼五Ｕ－七七七七號之ＢＭＷ
      休旅車（價值約三百多萬元），得手後，由丁ｌ○持螺絲
      起子將該車之車牌拆下，再交由「楊仔」使用，作為盜領
      存款時之代步工具。
五、嗣於九十二年十月十日凌晨二時三十分許，ｔ○○與「阿全
    」至臺中縣豐原市○○○路一三八號合作金庫銀行南豐原分
    行之提款機盜領三十九萬四千元後，ｔ○○因戴棒球帽及墨
    鏡領款，行跡可疑遭警攔查，而在ｔ○○身上扣得所盜領之
    贓款三十九萬四千元、及其所有供盜領存款所用如附表二所
    示之物，「阿全」則趁隙逃逸。ｔ○○遭逮捕後，竟另行起
    意，以其所盜領之贓款三十九萬四千元，向陳宗凱、羅西湖
    、周洋池三位警員稱：「背包內的錢都給你們，但是要放我
    走」等語，行求陳宗凱、羅西湖、周洋池三位員警違背職務
    ，縱放人犯，為陳宗凱、羅西湖、周洋池三人所拒絕（行賄
    部分已確定）。惟ｔ○○為警查獲後，即配合警方查緝，供
    出上開案情，於同年十月十四日二十時許，帶同警方至臺中
    市○○街六四一號三樓之三租住處搜索，扣得喬延健所有供
    側錄、盜領所用如附表三所示之物，嗣經警依其供述及依指
    紋採證結果循線查悉ｒ○○、喬延健、黃自軍、乙ｊ○、黃
    世和、丁ｌ○亦參與事實二之犯行；警方再於同年十月十六
    日二十時許，至臺北縣板橋市○○路○段八九巷二三號十七
    樓ｒ○○住處，查扣ｒ○○所有如附表四之物；又於同年十
    月二十一日二十二時許，在臺北縣新莊市○○街七二號三樓
    之七喬延健與乙ｊ○租住處，搜索查扣喬延健、乙ｊ○所有
    供側錄、盜領所用如附表五之物；再於同年十一月七日十五
    時許，在臺北縣新莊市○○路一八四巷十弄八號四樓之四楊
    志明租住處（楊志明涉藏匿人犯部分另案偵辦）逮捕ｒ○○
    及乙ｊ○到案，並扣得附表六之物；復經警於九十二年十月
    二十二日十六時三十分許，在臺中縣大里市○○街二八七號
    戴明增住處搜索，並在臺中縣大里市○○路與向學一路口查
    獲戴明增（另案審結），扣得事實欄四之（一）原懸掛車牌
    號碼為二一八九－ＧＥ號之失竊小客車、事實欄四之（二）
    失竊之五Ｕ－七七七七號車牌，並扣得二二一五－ＦＧ號、
    八一八五－ＤＧ號、三Ｂ－六八五五號、ＤＤ－五五五三號
    八面偽造之車牌，再據戴明增之供述追查上開物品來源，而
    查獲丁ｌ○涉及事實欄三、四之（一）、（二）犯行；另於
    九十二年十二月十日凌晨一時三十分，於桃園中正機場航空
    站入境大廳查獲由中國大陸返國之乙Ｇ○；又於九十三年一
    月九日二十時許，在苗栗縣竹南鎮○○○街當場逮捕丁ｌ○
    （丁ｌ○涉嫌與吳國誌於同年一月九日十九時五十分許，在
    上址新北城餐廳前，持客觀上足供兇器使用之螺絲起子、固
    定夾及電鑽，竊取戊Ｏ○所有之車牌號碼五Ｊ－六二三九號
    自用小客車，為埋伏在場之員警黃偉展發覺而未得逞，丁ｌ
    ○為脫免逮捕，竟持槍枝朝警員黃偉展射擊後逃逸，此部分
    丁ｌ○所涉準強盜及殺人罪嫌另案由臺灣苗栗地方法院檢察
    署偵辦），並在丁ｌ○所使用之車身號碼ＷＤＢ二二○一七
    八Ａ一三九○八五號小客車上（該車為原判決事實欄四之（
    三）戊Ｘ○所失竊之小客車），查獲申○○之行照及強制險
    保險卡，而查獲原判決事實欄四之（三）、（四）等情，並
    扣得丁ｌ○所有供行使之偽造車牌號碼ＲＩ－九九五五號、
    ○七九八－ＧＡ號、Ｗ九－八一八七號、六Ｖ－六五六六號
    、九Ｌ－八一六八號、六Ｒ－六六一九號、六二七八－ＤＣ
    號、Ｒ七－八八六九號、六Ｕ－○五九九號、五Ｄ－八二八
    八號、六Ｓ－三一五九號車牌共計二十二面。
六、案經臺中縣警察局豐原分局報請臺灣臺中地方法院檢察署檢
    察官偵查起訴暨告訴人臺灣銀行、合作金庫、臺灣土地銀行
    、第一商業銀行、華南商業銀行、彰化商業銀行、中國國際
    商業銀行、陽信商業銀行、高雄銀行、華泰商業銀行、聯邦
    商業銀行、中國農民銀行、中華商業銀行、中國信託商業銀
    行、第七商業銀行、泛亞商業銀行、建華商業銀行、日盛商
    業銀行、誠泰商業銀行、臺新商業銀行、交通銀行、華僑商
    業銀行、香港匯豐銀行、臺北國際商業銀行、臺灣中小企業
    銀行、新竹國際商業銀行、中華郵政公司、美商花旗銀行、
    萬泰商業銀行、國泰世華銀行、安泰商業銀行、復華商業銀
    行、新竹市一信、慶豐商業銀行、大眾商業銀行、中央信託
    局、上海商業銀行、富邦商業銀行、板信商業銀行、布袋農
    會訴由內政部警政署刑事警察局報請臺灣臺北地方法院檢察
    署檢察官、臺北市政府警察局大安分局報請臺灣臺北地方法
    院檢察署檢察官及告訴人戊ｗ○、申○○訴由苗栗縣警察局
    竹南分局報請臺灣苗栗地方法院檢察署檢察官移送併辦。
　　理      由
一、上訴人即被告（下稱被告）ｒ○○對如事實欄一之犯行、被
    告ｔ○○對右揭事實欄二之犯行、被告丁ｌ○對右揭事實欄
    二、三、四之犯行、均坦承不諱。另被告ｒ○○就事實欄二
    之犯行，承認有參與至銀行現場側錄工作，但參與一半因害
    怕，即於九十二年九月二十四日離開台灣，伊沒有參與金融
    卡偽造及盜領犯行云云；被告乙Ｇ○、乙ｊ○均矢口否認有
    事實欄二之犯行；被告乙Ｇ○辯稱：伊沒有參加本件之犯罪
    行為，伊到臺中是談六合彩的事情。伊只有聽到他們在討論
    盜領的人可以分幾成云云；被告乙ｊ○辯稱：警訊筆錄所載
    不正確，伊有到臺銀臺南分行外面二次，保哥（即喬延健）
    叫伊坐在駕駛座旁邊就好，好讓路上當時老人會的人不要注
    意到車子，當時車上有保哥、楊仔、黑雞，他們三人在做什
    麼伊不知道，其他部分伊沒有參與云云。
二、本案證據能力之敘明：
  １、共同被告乙ｊ○九十二年十一月七日之警訊筆錄（見卷
      第三頁、第四頁，卷碼標示於各該卷宗卷面左下角），經
      原審當庭勘驗該警訊之錄音帶內容，逐字照錄於原審勘驗
      筆錄，該次警訊內容依刑事訴訟法第一百條之一第二項之
      規定，原審勘驗結果與錄音帶完全相符之部分，自得作為
      證據，又該次經原審勘驗之警訊內容述及有關被告ｒ○○
      、乙Ｇ○部分，雖與被告乙ｊ○於原審審理時所述不符，
      惟該次警訊筆錄並無證據足認被告乙ｊ○所述非出於任意
      性，再參以被告乙ｊ○與共同被告乙Ｇ○、ｒ○○並無怨
      隙，無設詞誣陷之理，是其該次警訊之陳述具有較可信之
      特別情況，且為證明犯罪事實存否所必要，與刑事訴訟法
      第一百五十九條之二規定相符，就被告ｒ○○、乙Ｇ○之
      犯罪事實自有證據能力；另被告乙ｊ○於九十二年十一月
      八日之警訊筆錄，經原審提示予被告乙ｊ○閱覽後，業據
      被告乙ｊ○於原審供稱：「九十二年度偵字第二二七五三
      號第六頁至第九頁筆錄是照我講的記錄」等語（見九十二
      年十二月二十九日原審訊問第二四四頁），是被告乙ｊ
      ○既對筆錄內容不爭執，核與刑事訴訟法第一百五十九條
      之一第一項之規定相符，已有證據能力。
　２、共同被告乙ｊ○於偵訊所述有關被告乙Ｇ○部分，業據被
　　　告乙ｊ○於原審供稱：「九十二年十一月八日偵訊筆錄即
  　　九十二年度偵字第二二七五三號卷第七三頁反面，是照我
    　講的記錄」等語（見九十二年十二月二十九日原審訊問
      第二四四頁），且無顯不可信之情況存在，與刑事訴訟法
      第一百五十九條之一之規定相符，自有證據能力。
　３、共同被告ｔ○○於警訊時、偵查中所述有關被告乙Ｇ○、
　　　乙ｊ○、ｒ○○部分，業據共同被告ｔ○○於原審證稱：
  　　「警偵訊所陳述被告乙Ｇ○所做的事實均屬實」等語（見
    　九十三年一月十九日原審審理第十五頁、第十六頁），
      業經具結，自有證據能力；又其於原審供稱：「警偵訊所
      陳述其他被告部分均屬實在」等語（見九十三年四月六日
      原審審理第二一○頁），是其於警訊及偵查中就其他共
      同被告部分所為之陳述，依刑事訴訟法第一百五十九條之
      一第一項之規定，自有證據能力。
　４、共同被告ｒ○○於警訊時、偵查中所述有關被告乙Ｇ○、
　　　乙ｊ○部分，業據其於原審供稱：「九十二年十一月七日
  　　、十一月八日、十一月二十六日警訊筆錄及九十二年十一
    　月八日偵查筆錄是照我講的紀錄」等語（見九十二年十二
      月二十九日原審訊問第二四四頁、第二四五頁），又於
      原審證稱：「警訊時所述如警訊筆錄，即偵一九九九三號
      卷二第一三三至一三七頁之記載」等語在卷（見九十三年
      一月十九日原審訊問第十八頁），已與刑事訴訟法第一
      百五十九條之一第一項之規定相符，復經具結，亦有證據
      能力。
　５、被告乙Ｇ○、乙ｊ○之原審選任辯護人均指稱：共同被告
　　　ｔ○○、ｒ○○、乙ｊ○所述有關被告乙Ｇ○部分，共同
  　　被告ｔ○○、ｒ○○所述有關被告乙ｊ○部分，及共同被
    　告ｔ○○所述有關被告ｒ○○部分，均因未經詰問及具結
      ，而無證據能力云云，及被告ｒ○○之原審選任辯護人指
      稱：ｒ○○之筆錄未詳看清楚即予簽字云云，顯非可採，
      均予敘明。
  ６、事實欄一之被害人Ｊ○○、甲Ｃ○、許俊穎、藍育青、黃
      麗娟、戴華鍇、高坤成、譚蓉熙、羅鈴美、陳敏雄、呂淑
      華、何元惠、戴嘉宏、劉廣平、林麗卿等人及附表七、八
      所示之被害人甲Ｎ○等被害人於審判外警訊所為之陳述，
      於本院審理時，檢察官及被告與被告之辯護人均同意作為
      證據。本院審酌被害人係就其等於銀行之存款被盜領為陳
      述，且均查閱過其等銀行存款提領之情形，並有銀行存款
      紀錄可資查證，故被害人等就其等銀行存款被盜領之時間
      、金額等事實，於警訊所為之陳述，認與客觀事實相符，
      可以作為證據。
三、被告ｒ○○如事實欄一之行使偽造金融卡犯行，業據被告ｒ
    ○○於警訊時、偵查中、臺灣臺北地方法院羈押訊問時及原
    審訊問時均坦承不諱，核與共同被告喬延健、黃自軍於警訊
    時、偵查中及臺灣臺北地方法院羈押訊問時所供述之情節相
    符，復據被害人甲Ｃ○、Ｊ○○、戴嘉宏、林麗卿、譚蓉熙
    、陳敏雄、高坤成、被害人劉廣平之妻李愛欣於警訊時、證
    人即華南銀行敦化分行副理黃尾雄、證人即世華銀行安和分
    行出納洪逢銘於警訊時及原審審理時供明在卷，且有查獲之
    被告ｒ○○等三人盜領之現金一百零一萬七千七百元，及被
    告ｒ○○與共同被告喬延健、黃自軍三人所有因上開犯行所
    得如附表一所示之銀行交易明細表四十六張、供上開犯行所
    用之偽造金融卡四十六張、安全帽三頂、對講機（含耳機）
    三臺可稽，是被告ｒ○○此部分犯行堪予認定。
四、被告丁ｌ○如事實欄三、四之犯行，業據被告丁ｌ○於警訊
    時、偵查中及原審審理時均坦承不諱（見九十三年一月三十
    日警訊、同年二月十日、十九日偵訊、同年三月二十四日原
    審審理筆錄、偵卷第三七頁、第二四三頁），該被告並供
    稱：「是喬延健叫我去買一些偽造之車牌，側錄時要用。他
    們開自己的車去側錄時，把自己車牌卸下來，裝上偽造之車
    牌，避免遭警查緝。偷五Ｕ－七七七七號、二一八九－ＧＥ
    號車，是楊仔為了讓喬延健盜領案存款使用。跟楊仔去偷車
    ，是喬延健偷車前跟我說，楊仔會偷車，叫我開車載他去偷
    ，準備盜領存款時用的」等語（見九十三年一月二十八日偵
    訊卷第二三三頁、同年二月十日偵訊第二九六頁、同年
    二月十九日偵訊第三二七頁），核與告訴人戊ｗ○（事實
    欄四之（二））、被害人新安產物保險公司職員陳孝悅（事
    實欄四之（一））於警訊時陳述失竊之情節相符，並經證人
    即遭偽造三Ｂ－六八五五號車牌之車主周淑萍、證人即遭偽
    造二二一五－ＦＧ號車牌之車主張安民、證人即遭偽造八一
    八五－ＤＧ車牌之車主游勝安於警訊時證稱車牌未遺失等情
    在卷（見第九九頁、第九五頁、第一三五頁），復有九
    十二年十月二十二日為警查獲之八面偽造車牌之相片附卷可
    憑（第二一四頁），及九十三年一月九日為警查獲之偽造
    車牌二十二面扣案可佐，且有告訴人申○○、被害人戊Ｘ○
    、被害人新安產物保險公司職員陳孝悅分別出具之贓物認領
    保管單各一份、車輛竊盜車牌失竊資料個別查詢報表三份、
    陳玉春、戊ｗ○、安碁公司報案之車輛失竊證明單各一份附
    卷可佐，足證被告丁ｌ○之自白與事實相符。
五、被告丁ｌ○、ｔ○○、ｒ○○、乙Ｇ○、乙ｊ○如事實欄二
    之犯行，業據被告ｔ○○、丁ｌ○於警訊時、偵查中及原審
    審理時數次對自己部分坦承不諱，並據告訴代理人即臺灣銀
    行代理人丁癸○、合作金庫代理人甲戊○、臺灣土地銀行代
    理人丁ｎ○、蕭長怡、第一商業銀行代理人乙ｕ○、簡志益
    、華南商業銀行代理人丁地○、彰化商業銀行代理人賴豐楸
    、中國國際商業銀行代理人丙Ｖ○、陽信商業銀行代理人乙
    黃○、高雄銀行代理人丙庚○、華泰商業銀行代理人賴美曄
    、聯邦商業銀行代理人丙ｍ○、中國農民銀行代理人己辛○
    、中華商業銀行代理人丙宇○、中國信託商業銀行代理人丁
    ｙ○、第七商業銀行代理人戊ｔ○、泛亞商業銀行代理人戊
    ｚ○、建華商業銀行代理人丙卯慧、日盛商業銀行代理人乙
    Ｕ○、誠泰商業銀行代理人甲乙○、臺新商業銀行代理人甲
    壬○、交通銀行代理人戊Ｐ○、華僑商業銀行代理人戊午○
    、香港匯豐銀行代理人邱嘉隆、臺北國際商業銀行代理人乙
    Ｌ、臺灣中小企業銀行代理人乙ｅ○、新竹國際商業銀行代
    理人丁寅○、中華郵政公司代理人蔡高禎、美商花旗銀行代
    理人丙○○、陳易昌、萬泰商業銀行代理人甲庚○、國泰世
    華銀行代理人丑○○、安泰商業銀行代理人丁丑○、復華商
    業銀行代理人丙ｔ○、新竹市一信代理人丙子○、慶豐商業
    銀行代理人甲玄○、陳建國、大眾商業銀行代理人乙Ｗ○、
    中央信託局代理人甲Ｒ○、乙ｂ○、上海商業銀行代理人Ｂ
    ○○、富邦商業銀行代理人丁Ｅ○、板信商業銀行代理人己
    乙○、布袋農會代理人戊玄○於警訊時或原審審理時陳報遭
    盜領客戶及金額等情在卷，並有如附表七之被害人之警訊筆
    錄、存摺明細或報案三聯單影本附卷，附表八編號一、二、
    三、五、八、九之被害人之警訊筆錄、銀行存摺（丁Ｏ○、
    甲卯○、甲ｔ○、丁丙○、王水文）；復有ｔ○○所盜領之
    贓款三十九萬四千元、附表二、三、五及附表四編號一等物
    品扣案可稽，另有ｔ○○自己書立之自白書（見第八一頁
    ）、ｔ○○被查獲時之衣著相片（見第二十頁）及ｔ○○
    盜領存款之相片（見第三九至四二頁）附卷可佐；再查，
    被告ｔ○○於偵查中供稱：「九十二年十月九日晚上九點三
    十分，即在新竹臺新銀行領了一百二十萬元」等語（見九十
    二年十月十四日偵查第一一二頁），另被告丁ｌ○亦於原
    審供稱：「喬延健告訴我同日（指九十二年十月九日）晚上
    九時多去領」等語（見九十三年二月十六日原審訊問筆錄
    第一九三頁），又依被告ｔ○○所持手機載明之簡訊內容『
    發送於２００３．１０．９．：：你現在馬上去試一兩
    個看正不正常。快。我等。發訊人：牛』，有簡訊內容之翻
    拍相片可佐（見第八三至八五頁），可認本件被害人應自
    九十二年十月九日晚間二十時許即遭盜領，附表七之被害人
    係大量、集中於九十二年十月九日晚間二十時許起至九十二
    年十月十四日間，每日均有數百筆至十數筆之盜領次數，顯
    見附表七之被害人之存款應係遭本件被告等所盜領無訛，亦
    足證被告ｔ○○、丁ｌ○之自白與事實相符。附表八編號一
    被害人乙子○台灣土地銀行之存款於九十二年十月九日凌晨
    2時47分22秒被盜領五千元， 有台灣土地銀行頭份分行九十
    四年二月三日頭存字第0940000053號函所檢附之交易明細表
    可憑（見本院卷第179頁） ；附表八編號二被害人丁Ｏ○中
    國信託商業銀行之存款，於 92年10月9日22時23分29秒、22
    時24分24秒各被盜領二萬元，共被盜領四萬元，有中國信託
    商業銀行94年4月4日中信銀作業 00000000008號函檢附之存
    款系統歷史交易查詢報表可憑 （見本院卷第212頁）。附表
    八編號三被害人甲卯○中國信託商業銀行存款，於92年10月
    10日08時15分48秒被盜領五千元，有中國信託商業銀行94年
    4月1日中信銀作業 00000000002號函檢附之存款系統歷史交
    易查詢報表可憑（見本院卷第214頁） 。附表八編號五被害
    人甲ｔ○交通銀行存款，於92年10月10日23時27分13秒、23
    時28分05秒、23時30分05秒、23時37分54秒、23時38分34秒
    ，共被提款十八萬元，有甲ｔ○交通銀行台南分行存摺及金
    融卡交易資訊表（見台中縣警察局豐原分局警詢卷二第 113
    至116頁）。附表八編號八被害人丁丙○郵局存款，於92年1
    0月9日23時09分，被盜領二千元，業據被害人丁丙○於警詢
    時丙卯，並有高雄縣警察局鳳山分局五甲派出所受理各類案
    件紀錄表、丁丙○郵局存簿儲金簿可憑（見台中縣警察局豐
    原分局卷6第106、110頁） 。附表八編號九被害人王水文在
    中央信託局存款，於92年10月9日23時50分， 分二次共被盜
    領四萬元之事實，有中央信託局台南分局金融卡遭盜領帳戶
    資料表可憑（見內政部刑事警政署刑事警察局刑案偵查卷宗
    第貳卷第877頁）。
六、復查：
　１、共同被告ｔ○○於警訊時、偵查中及原審審理時已詳述綽
　    號「長腳」之被告ｒ○○、綽號「白姐」之被告乙ｊ○、
      綽號「胖哥」之被告乙Ｇ○，均有參與事實欄二所載為取
      得偽造金融卡之資料，而於側錄現場監控之偽造金融卡犯
      行，其所述前後大致相符。
　　(1)被告ｔ○○於警訊時即供稱：「偽造金融提款卡犯罪集團
    　成員以綽號『四哥』、『保哥』為首，成員另有『白姐』
      、『黑雞』、『楊仔』、『阿牛』、『肯德基』、『長腳
      』、『胖哥』等七人，四哥、保哥負責發號司令及尋找作
      案地點並提供側錄器、針孔錄影器材予楊仔、黑雞負責裝
      置側錄器、針孔錄影機，其餘犯案成員與我負責在裝置側
      錄器、針孔錄影機之金融機構外記錄被害人提款時間，以
      便確認提款密碼。由四哥、保哥選定較易動手之金融機構
      ，並去現場勘查後，仿造相同顏色及型式之門禁管制機套
      置上去，另在提款機上方仿製乙片與原來顏色相同之面板
      ，內裝置無線針孔發射器覆蓋於原面板上，角度由上往下
      監控被害人領款之密碼。於金融機構提款機附近停放一輛
      機車，並於機車置物廂內安裝針孔接收器及連線Ｖ８錄影
      機同步收訊錄影，以取得被害人領款密碼，竊得資料後由
      四哥、保哥燒製偽卡，交由我與其他成員盜領」等語（見
      九十二年十月十四日警訊卷第七九頁）；復供稱：「我
      當場指證，乙Ｇ○就是犯罪集團中綽號『胖哥』之成員。
      乙Ｇ○綽號『胖哥』，於犯罪集團中負責監控、保管所裝
      置側錄器及針孔攝影機，避免器材遺失」等語（見九十二
      年十月十六日警訊第八頁）；又供稱：「『白姐』與保
      哥二人均同進同出，包括裝置側錄器及針孔攝影機時，均
      一同前往觀察。乙ｊ○就是犯罪集團中綽號『白姐』之人
      ，於犯罪集團中負責監控側錄器及針孔攝影機，且均與喬
      延健（綽號保哥）共同參與及策畫」（見九十二年十月十
      六日警訊第五頁、第八頁）；「沒有四哥此人，保哥曾
      交代大家說如果出事，便全部推給一位虛擬『四哥』之人
      ，因此根本無此人」（見九十二年十月二十二日警訊第
      七二頁）；「由黑雞、楊仔及保哥外出裝置機器，而我則
      與丁ｌ○、ｒ○○、黃自軍、乙ｊ○及乙Ｇ○等人分班輪
      流監視無線針孔攝影機不被他人拆走及被發現。我們側錄
      被害人資料後，都交給保哥」等語（見九十三年二月二日
      警訊第四頁）。
　　(2)被告ｔ○○於偵查中亦供稱：「當初小義介紹保哥給我認
    　識，是因為小義知道我最近財務很困難，小義就跟我說有
      人在偽造金融卡盜領的事情，看我是否願意參與，我當時
      因為經濟困難，就受小義的說服參與他們盜領金融卡的行
      為，當初我還不相信這樣可行，但保哥說絕對可行並實際
      操作給我看，然後保哥就利用禮拜六的凌晨四、五點左右
      ，到銀行的領款機的上面掛一個針孔攝影機，針孔攝影機
      是放在一個與領款機一樣大的盒子裡面，在外面二十公尺
      處，有一個人用無線傳輸接收器，利用其來拍攝領款人領
      款時按密碼的動作、鍵碼，然後在領款人進去領款時，自
      動門的門禁我們會做一個假的刷卡機套在原來的刷卡機上
      ，客戶刷假的刷卡機時門仍然會開，但是客戶金融卡的條
      碼就會被我們的刷卡機複製下來，然後再根據針孔攝影機
      攝影下來的密碼及我們複製的金融卡條碼，就會複製成一
      張偽造的金融卡，所蒐集的條碼及密碼我們就會交給保哥
      ，保哥再交給誰去製作，我就不清楚。而裝設針孔攝影機
      及假的刷卡機，我前後做了二個多月，大概是從九十二年
      七月下旬開始到九十二年九月二十幾號。錄製成功後我都
      交給保哥，除了我這樣做，還有綽號黑雞，年約二十七、
      八歲，臺北人，是負責裝設、拆卸針孔攝影機及假的刷卡
      機，另外一位年約五十餘歲，姓楊的，也是負責裝設及拆
      卸針孔攝影機及假的刷卡機，其他除了我是看管刷卡機及
      提款機，還有『白姐』、阿牛、肯德基、『胖哥』、『長
      腳』、保哥都有在看管。同夥人有叫我另外在臺中市○○
      路與中美街口的一棟七樓的電梯大樓內的三之三號租屋，
      而該處所這些同夥人都有去過，他們去過至少五次，該地
      點是他們休息及組裝側錄器及針孔攝影機的地方」等語（
      見九十二年十月十四日偵查第一一二至一一七頁）。又
      供承：「帶警察到新竹市老人公園旁我們曾住過的松儷賓
      館去查證，查登記住房資料，查到綽號『長腳』及『肯德
      基』的同夥有用他們的本名登記過，經賓館人員提示登記
      資料，我才知道『長腳』本名叫ｒ○○，綽號『肯德基』
      的叫黃自軍。後來警察有根據名字調口卡給我指認，確認
      就是他們二人沒有錯（檢察官再指示照片確認），這二人
      就是昨日我向檢察官說日前曾在臺北因盜刷信用卡被捉後
      交保的其中二人。我們取得偽造金融卡去領錢後，錢都交
      給『保哥』，『保哥』再分給我們二成紅利，我們負責看
      管提款機的人，事後另可分得工錢，但我尚未分到工錢。
      經我詳細檢視照片結果，丁ｌ○即為綽號『阿牛』之人無
      誤，黃世和亦為同夥共犯，我不知他綽號，他曾幫忙看守
      側錄機及針孔錄影機。丁ｌ○亦幫忙看守側錄機及針孔錄
      影機及幫忙盜領款項。據我所知，每一個同夥要幫忙盜領
      三、四十張金融卡。經我詳細檢視照片結果，喬延健即我
      先前所講之『保哥』之人，他是本案的關鍵人物」等語（
      見九十二年十月十五日偵查第一五六至一五八頁），又
      供承：「『白姐』的真實姓名是乙ｊ○（經檢察官提示上
      開等人照片），從照片來看應該是她，『白姐』都跟『保
      哥』在一起，『保哥』所做的事情，『白姐』應該都知道
      ，據我瞭解他們應該是同居人，我與他們見過面應該超過
      十次以上，『白姐』與『保哥』幫忙看管側錄器，『白姐
      』都是在旁把風，並沒有實際裝置。另外『小義』的本名
      是黃堂益（後改名黃中舜），但是現在是否已經改名我則
      不清楚，也就是我之前所講的介紹我進入該集團的人，平
      常實際上的運作我是沒有看到他在做，但是『小義』是否
      與『保哥』從事比較核心的工作，我則不清楚。『胖哥』
      的本名是乙Ｇ○（經檢察官提示照片確認無誤），『胖哥
      』是負責看管已裝設好的側錄器與針孔攝影機不要被拿走
      ，我與他見過十次面以上，『小義』我也見過十次面以上
      ，另外有幾個綽號『楊仔』、『黑雞』、『阿全』、『四
      哥』這些人的本名我則不清楚，且警察也沒有提出該四人
      的口卡讓我指認，所以我無法知道他們的真實姓名，而在
      先前，綽號『保哥』的喬延健說如果出事的話，就將事情
      推給『四哥』，但依我研判，應該沒有『四哥』這個人，
      所以他們就在自由時報刊登一個向『四哥』購買信用卡的
      廣告，我當天被警察查獲，我就依喬延健的指示，向警察
      說是向『四哥』買金卡，實際上並沒有我向『四哥』購買
      什麼金卡的事，所以當時那份筆錄不是實話」等語（見九
      十二年十月十六日偵查第二六頁、第二七頁），亦經詳
      供其他被告有從事之犯行，並丙卯警訊時除有關四哥部分
      之陳述不實在外，其餘部分則無不實。
　　(3)另被告ｔ○○於原審以證人身份具結證稱：「ｒ○○、乙
    　ｊ○有參加側錄，時間到了要去看管側錄的東西。不確定
      他們去了幾次，但是大部分都有去。有看到ｒ○○、乙ｊ
      ○去。我們會交班。在側錄期間要輪流去看，一天有三班
      ，不一定由何人交班，我去接班時，有碰到ｒ○○和乙ｊ
      ○」等語（見九十三年一月十九日原審審理第三八頁至
      四十頁）；被告ｔ○○又具結證稱：「有親自見聞或聽見
      乙Ｇ○去看側錄器或盜錄機，不敢確定日期，大約是在九
      十二年七月左右開始到九月上旬，是在臺南、臺中、新竹
      的銀行。乙Ｇ○犯案部分如警偵訊所述，所指乙Ｇ○即庭
      上的乙Ｇ○，他的綽號叫『胖哥』。於警偵訊時所陳述被
      告乙Ｇ○所作的事實均屬實」等語（見九十三年一月十九
      日原審審理第十五頁、第十六頁）。
　２、被告丁ｌ○於警訊時及原審審理時所為之供述，經核所稱
　　　被告ｒ○○有參與側錄、現場監控工作部分，與共同被告
　　  ｔ○○所述大致相符。其供述如下：
　　(1)被告丁ｌ○於警訊時供稱：「盜領集團以喬延健為首，成
    　員尚有ｒ○○、黃自軍、ｔ○○及楊仔、黑雞等人，側錄
      用之針孔、Ｖ８攝影機及側錄盒都是喬延健帶來的，肯德
      基（黃自軍）、楊仔、黑雞負責裝設針孔等。我只負責記
      錄（側錄提款密碼）及監看工作」等語（見九十三年一月
      十三日警訊一八三頁、第一八四頁）。
　　(2)被告丁ｌ○於原審亦供稱：「我是認罪，但是時間是在七
    　月到九月份，我是他們在側錄時我在那邊看。九十二年八
      月份我在臺南市○○路的臺灣銀行臺南分行監看有無人去
      動針孔攝影機跟側錄機，另在臺中市○○路合作金庫監看
      ，還有在臺中市○○○路的銀行監看，九十二年七月份都
      是在臺中負責監看，其他地方我沒有去監看，我是在車上
      看有無人去動那些機器，是喬延健指示我去監看，我有跟
      黃自軍、黑雞、ｔ○○、ｒ○○他們在不同時間在同一臺
      車子裡面同時做監看（曾在不同時間跟黃自軍、黑雞、ｔ
      ○○、ｒ○○他們在同一台車子裡面同時負責監看之意）
      ，我們每次去監看是二部車，因為一部車停在那裡沒有人
      ，負責放接收器，每三個半小時左右要去那臺車換帶子，
      我有看到黃自軍跟黑雞去換帶子過，另一部車載人監看，
      我只有負責監看，另黃自軍還有帶一部碼錶，記載進銀行
      的人進入的時間，我有看過，另還有看過黑雞有記載進入
      的時間，監看的人有時候二個人有時候三個人，我跟ｔ○
      ○只有負責做監看，我有看過ｒ○○有做過記載進出時間
      ，我沒有看過ｒ○○有換過帶子，帶子拿回去後，我沒有
      負責看帶子，楊仔和黑雞負責裝及負責換帶子，帶子換下
      來楊仔和黑雞就帶著，帶回臺南我的住處就交給喬延健，
      喬延健說楊仔、黃自軍、ｒ○○、黑雞他們回臺北看帶子
      ，就是看密碼。金融卡是喬延健負責做的」等語（見九十
      三年二月十六日原審訊問第一九二至一九四頁），雖其
      後再供稱：「看過ｒ○○換帶子，記載進出時間」云云（
      見九十三年二月十六日原審訊問第一九五頁），就有無
      見過ｒ○○換側錄帶之細節於同日庭訊為不同之陳述，惟
      參以事實欄二之偽造金融卡犯行之側錄犯行，時間長達數
      月，記憶及陳述容有不完全之處，在所難免，上開細節之
      陳述偶不一致，亦不足認其於原審所述係全盤不可採。
　３、被告ｒ○○於三次警訊時對自己、乙ｊ○及綽號『胖哥』
　　　之乙Ｇ○均有參與側錄現場之監控及裝設工作等情，均供
  　　述在卷，亦與共同被告ｔ○○、丁ｌ○上開供述大致相符
　　　；其於偵訊時對自己有參與側錄密碼亦自承在卷，並指稱
      乙Ｇ○亦係共犯；又其於原審對自己有在側錄現場出現亦
      不否認，其供述如下：
　　(1)被告ｒ○○於警訊時自承：「我於九十二年五月起每逢星
    　期假日，跟著喬延健、乙ｊ○、黃自軍及綽號黑仔（應指
      黑雞）、楊仔及『胖哥』之男子到全省各地去安裝針孔攝
      影機及側錄機。我們將側錄所得之金融卡內碼及密碼交由
      喬延健保管及製作偽卡，再由他將製好之偽卡交由其他共
      犯去盜領，至於他交由何人去製作偽卡，分配由何人盜領
      等詳情，我就不清楚了。側錄機及針孔攝影機之材料是由
      喬延健所提供，並由他指揮我及乙ｊ○、黃自軍及綽號黑
      仔、楊仔及『胖哥』之男子如何製造這些盜錄及側錄之器
      材，組裝完成後，再由喬延健帶我們去金融機構提款機裝
      設。我們所製作之偽卡有些是無效的卡，故實際上盜領所
      得款項總數多少，我不清楚，我分得之贓款全依他的意思
      分配」等語（見九十二年十一月七日卷第十一頁、第十
      二頁）；又供稱：「喬延健負責所有大大小小的事，包括
      購買相關器材設備，乙ｊ○均跟隨喬延健，我與黃自軍、
      綽號黑仔、楊仔及『胖哥』之男子輪流在車上監看側錄器
      是否被人家發現，另丁ｌ○、黃世和、乙Ｇ○等人亦配合
      在車上監看側錄器；裝置側錄機及針孔攝影機都是由綽號
      黑仔及楊仔二人負責。我們自九十二年五月初開始分別在
      新竹市○○路一號土銀新竹分行、臺中市○○路合作金庫
      、及另外大部分都在臺南市○○路臺灣銀行臺南分行等處
      所裝設側錄機及針孔攝影機，前後約有十次左右。喬延健
      綽號保哥、乙ｊ○綽號『白姐』、黃堂益綽號石頭、黃世
      和是丁ｌ○小弟、黃自軍綽號肯德基、乙Ｇ○綽號『胖哥
      』、戴明增綽號阿增等人我認識，並一同前往監看裝置側
      錄機及針孔攝影機」等語（見九十二年十一月八日警訊
      第十五頁）；又供稱：「我係負責在車上監看行人，以避
      免所裝設之側錄機、針孔攝影機被他人發現，並記錄每位
      提款者進入提領之時間，以利製作偽造金融卡過程中，得
      以明確分辨提款者之卡號及密碼，在參與期間，我曾與戴
      明增、ｔ○○二人在車上監看；另喬延健在製作側錄機、
      針孔攝影機時，會叫我、黃自軍及黑雞、楊仔等人協助其
      製作。在臺南側錄時，居住處曾見過喬延健、黃堂益、丁
      ｌ○、李佳樺、黃世和、黃自軍、乙Ｇ○、戴明增等人」
      等語（見九十二年十一月二十六日警訊第一三三頁）。
　　(2)被告ｒ○○於偵查中供稱：「喬延健在四月底又來找我要
    　我參加，我不到提款機領錢，其他都可以，包括側錄密碼
      。從今年五月初開始籌畫，共有六人，我本人、喬延健、
      黃自軍、乙Ｇ○、黑仔、楊仔。丁ｌ○是後來喬（指喬延
      健）介紹的」等語（見九十二年十一月八日偵查第六九
      頁）。
　　(3)被告ｒ○○於原審具結證稱：「『胖哥』是乙Ｇ○」等語
    　（見九十三年一月十九日原審審理第十八頁），且證稱
      ：「警訊時所述如警訊筆錄即九十年偵字第一九九九三號
      卷二第一三三至一三七頁所載」等情（見九十三年一月十
      九日原審訊問第十八頁），並證稱：「乙Ｇ○有去臺南
      、臺中、新竹。乙Ｇ○找我們都是在做側錄的期間」等語
      （見第二十頁）。又證稱：「有看到乙ｊ○、ｔ○○與
      喬延健在一起，談側錄的事情。乙ｊ○有時候聽，有時候
      離開。乙ｊ○沒有跟他們說要如何做。我去新竹、臺中、
      臺南乙ｊ○也有去」等語（見九十三年一月十九日原審審
      理第二一頁、第二二頁）。
　４、被告乙ｊ○於警訊時、偵查中及原審審理時均坦承有在側
　　　錄現場坐於監控車內，使他人不致起疑等情，並於警訊時
  　　供稱被告ｒ○○亦為犯罪集團成員等情，其於警訊時所為
    　之陳述亦與共同被告ｔ○○、ｒ○○之上開陳述，大致相
      符。其供述如下：
　　(1)被告乙ｊ○於警訊時自承：「保哥有叫我跟他一起去臺南
    　、臺中，叫我坐在車子上面而已。就是車子在那邊停那麼
      久，他叫我坐在駕駛座旁邊，人家看到車子上面坐著一個
      女的才不會起疑心。去臺南、臺中裝側錄器，是裝在刷的
      那邊。我坐在那邊車子停久了，人家也才不會起疑。整個
      犯罪集團有保哥、ｒ○○、黃自軍、黃堂益、阿牛、阿發
      、代表、黑仔和楊仔」等語（見九十二年十一月七日警訊
      ，以原審卷所載之勘驗筆錄內容為準，見卷第三三至四
      三頁）；又供稱：「我只是陪喬延健他們並坐在車子上面
      。我只是跟他們前往臺中及臺南等地。我知道喬延健等人
      係到各金融機構提款機裝設側錄機、針孔攝影機」等語（
      見九十二年十一月八日警訊第五頁、第六頁）。
  　(2)被告乙ｊ○於偵查中亦自承：「他們叫我坐在車上，與他
　    （指喬延健）作伴，車上只有我、喬延健、黃自軍、黑仔
      、楊仔。因為二人在車上停路邊，停久一點才不會被人覺
      得奇怪」等語（見九十二年十一月八日偵查第七三頁反
      面）。
　  (3)被告乙ｊ○於原審復自承：「我有去臺銀臺南分行二次，
  　  是保哥打電話叫我過去的，他叫我坐在駕駛座旁邊就好，
      好讓路上老人會的人不要注意到車子。新竹中央路臺灣土
      地銀行新竹分行我也去過外面，與被告喬延健聊天。我當
      時知道被告喬延健就是在做盜錄民眾金融卡密碼及條碼，
      所以他要去銀行外面等，我是七、八月的時候知道的」等
      語（見九十二年十二月二十六日原審訊問第一七七頁、
      第一七八頁）；並證稱：「在臺中ｔ○○租的房子，臺南
      阿牛租的房子，板橋我租的房子有看到過乙Ｇ○」等語（
      見九十三年一月十九日原審審理第三三頁）。
　５、被告ｒ○○、共同被告黃自軍與被告ｔ○○至新竹側錄時
　　　，確居住於松儷賓館五○三室、八○三室等情，亦據被告
  　　ｔ○○於警訊時供明在卷，並供稱：「他們二人均在犯罪
    　集團擔任重要成員，ｒ○○就是綽號『長腳』之人，黃自
      軍就是綽號肯德基之人」等語（見九十二年十月十五日警
      訊第一二九頁），並有松儷賓館登記住宿資料可佐（見
      第一三三頁），亦足證被告ｒ○○確有參與側錄之行為
      。
　６、綜上所述，足認被告ｒ○○、乙ｊ○、乙Ｇ○均有參與本
　    件事實欄二側錄被害人金融卡資料之犯行。被告ｒ○○、
      乙ｊ○雖辯稱：「僅在現場作陪」云云，惟被告ｒ○○、
      乙ｊ○二人參與側錄現場之輪班監控，已與其他被告有犯
      意聯絡及行為分擔，顯非僅於現場作陪，另被告乙ｊ○亦
      自承知悉被告喬延健從事事實二之側錄金融卡資料之犯行
      ，則其非僅同意出面承租臺北縣板橋市○○路○段八九巷
      二一號十七樓為事實欄二犯行各共犯之據點，再於側錄時
      亦坐於監控車內，避免使車外之人對側錄監控車輛產生懷
      疑，其自無可能對同在車上之人須從事記錄人員進出銀行
      之時間等情毫不知悉，是被告ｒ○○、乙ｊ○二人所辯，
      均非可採。另被告乙Ｇ○雖辯稱：「我只是聽他們討論」
      云云，惟查，被告乙Ｇ○亦自承：「黃中舜、黃世和、黃
      自軍、喬延健我都有看過，在臺中ｔ○○租住處、臺北乙
      ｊ○租住處、臺南丁ｌ○住處都有見過他們，我是偶而聽
      到他們談到等一下何人去接監控、側錄的班」等語（見九
      十三年二月十八日第二一八頁），另查，依被告ｔ○○
      、ｒ○○之上開多次供述，均指陳綽號「胖哥」之被告乙
      Ｇ○係本件事實欄二之犯罪集團成員之一，又共同被告ｔ
      ○○、ｒ○○與被告乙Ｇ○並無怨仇，倘被告乙Ｇ○並未
      參與，共同被告ｔ○○既已坦承自己犯行，ｒ○○亦對自
      己有至側錄現場之事並不否認，何須設詞誣陷，指證被告
      乙Ｇ○即係犯罪集團之共犯「胖哥」？再事實欄二之側錄
      金融卡資料事涉隱密，甚至事實欄二參與犯行之人彼此間
      僅知綽號，而不熟悉真實姓名，亦據被告ｔ○○丙卯在卷
      ，則倘非確係參與犯行之人，豈可能任其在場旁聽何人至
      側錄現場監控？且使未參與犯行之被告乙Ｇ○知悉並前往
      臺中市○○街ｔ○○租屋處、板橋市○○路乙ｊ○租屋處
      、臺南丁ｌ○租屋處各該作案據點？是被告乙Ｇ○所辯，
      顯非可採。另共同被告丁ｌ○證稱：「沒看過乙Ｇ○負責
      本案的犯行；據我所知乙ｊ○沒有參與本案」云云（見原
      審第一九五頁、第一九六頁），證人即共同被告乙ｊ○
      於原審證稱：「不知道ｒ○○有無參加安裝側錄器的事情
      ；未親自看到或聽到乙Ｇ○有參加側錄或盜領」云云（見
      原審第二九頁、第三二頁），證人即共同被告ｒ○○於
      原審證稱：「我的筆錄是指喬延健在說要組裝這些東西的
      時候，乙Ｇ○有在場聽到，且他都有去臺南，所以我想他
      可能也有參與」云云，及證稱：「未與乙ｊ○在一部車子
      上，喬延健、ｔ○○未說過乙ｊ○一起在車上把風」云云
      （見原審第二三頁），與被告ｒ○○、乙ｊ○警訊時及
      偵查中所述均不相符，不足為有利於被告ｒ○○、乙Ｇ○
      、乙ｊ○之認定。綜合前述，被告乙Ｇ○、乙ｅ○否認犯
      罪，被告ｒ○○否認部分犯罪，均係圖卸刑責之詞，不可
      採信，本件罪證明確，被告等犯行均堪認定。
  ７、共犯黃自軍綽號「肯德基」、共犯戴明增與被告ｒ○○相
      識，一同前住裝置側錄機及針孔攝影機乙情，業據被告ｒ
      ○○於警訊、檢察官偵訊時、原審法院陳述、結證無訛。
      ｔ○○於警訊時供稱伊與黃自軍等人分班輪流監視無線針
      孔攝影機等語。戴明增於九十二年十月二十二日十六時三
      十分被查獲後，於警詢時，亦承認於九十二年五月間認識
      或見過丁ｌ○、綽號保哥之喬延健、綽號白姐之乙ｊ○、
      ｔ○○、黃自軍等人（見內政部警政署刑事警察局刑案偵
      查卷宗第一卷28第47、54頁）。足認黃自軍、戴明增亦參
      與事實欄二裝置側錄機、針孔攝影機，側錄、攝影之工作
      。另「黃中舜」依內政部警政署刑事警察局九十二年十二
      月十二日刑偵七二字第0920237096號刑事案件移送書所載
      ，雖列黃中舜為犯罪嫌疑人，但未敘明黃中舜於偽造金融
      卡盜領被害人存款之過程中，究竟分擔何種行為。已到案
      之共犯及本案之被告亦均未供稱黃中舜究參與何犯行，因
      此並無證據證明黃中舜參與本案之犯罪。
  ８、被告ｒ○○既參與謀議，且分擔側錄、攝影等工作，於共
      同犯罪實施中，即於九十二年九月二十四日自金門出境離
      開台灣，於九十二年十月十四日自中正機場入境台灣。但
      ｒ○○並未積極阻止其他共犯停止所謀議之共同犯罪，任
      憑其他共犯繼續實施完成共同謀議之犯罪，ｒ○○對於出
      境台灣後，其他共犯依共同謀議所實施之犯罪，仍應負共
      同正犯之責任。
  ９、被告ｔ○○於九十二年十月十日凌晨二時三十分許被逮捕
      。因ｔ○○於被逮捕後，即供承全部犯罪，顯有脫離共犯
      之意圖，且以行動表示脫離共犯之關係，是ｔ○○就其被
      逮捕後，其他共犯所實施之以偽造金融卡盜領存之行為，
      即不必負其共犯之責任。
七、核被告ｒ○○如事實欄一所為，係犯刑法第二百零一條之一
    第二項之行使偽造金融卡罪。被告ｒ○○、吳ｔ○○（被捕
    之後其他共犯之盜領行為不必負共犯之責）、丁ｌ○、乙Ｇ
    ○、乙ｊ○如事實欄二所為，均係犯刑法第二百零一條之一
    第一項之意圖供行使之用而偽造金融卡罪。又被告丁ｌ○如
    事實欄三所為，係犯刑法第二百十六條、第二百十二條之行
    使偽造特種文書罪；被告丁ｌ○如事實欄四之（一）、（二
    ）所為，均係犯刑法第三百二十一條第一項第三款之攜帶兇
    器竊盜罪。１、被告ｒ○○與共同被告喬延健、黃自軍、『
    老唐』就事實欄一之行使偽造金融卡犯行；２、被告ｒ○○
    、ｔ○○、丁ｌ○、乙Ｇ○、乙ｊ○與共同被告喬延健、黃
    自軍、黃世和、戴明增及『黑雞』、『楊仔』如事實欄二之
    偽造金融卡犯行；３、被告ｒ○○、ｔ○○、丁ｌ○、乙Ｇ
    ○、乙ｊ○與共同被告喬延健、黃自軍、黃世和、戴明增、
    『黑雞』、『楊仔』、『阿強』、『阿全』如事實欄二之行
    使偽造金融卡犯行；４、被告丁ｌ○與共同被告喬延健、『
    楊仔』如事實欄三、事實欄四之（一）、（二）等犯行，有
    犯意聯絡及行為分擔，均為共同正犯。又被告ｒ○○如事實
    欄一、二之行使偽造金融卡犯行，時間緊接，構成要件相同
    ，顯係基於概括犯意為，應依連續犯規定，論以一罪；被告
    ｒ○○、ｔ○○、丁ｌ○、乙Ｇ○、乙ｊ○如事實欄二之偽
    造金融卡、行使偽造金融卡犯行，均時間緊接，構成要件相
    同，顯係基於概括犯意為之，皆應依連續犯罪論以一罪。又
    ｒ○○、ｔ○○、丁ｌ○、乙Ｇ○、乙ｊ○之連續行使偽造
    金融卡之低度行為，為其等連續偽造金融卡之高度行為所吸
    收，不另論罪。再被告ｒ○○、ｔ○○、丁ｌ○、乙Ｇ○、
    乙ｊ○上開多次偽造金融卡之犯行，被告丁ｌ○上開攜帶兇
    器竊盜（事實欄四之（一）、（二）部分）、行使偽造車牌
    犯行，各時間緊接，所犯構成要件相同，顯係基於概括犯意
    反覆為之，均為連續犯，應分別論以一偽造金融卡、攜帶兇
    器竊盜、行使偽造車牌罪，並各依法加重其刑。再被告丁ｌ
    ○所犯偽造金融卡、攜帶兇器竊盜（事實欄四之（一）、（
    二）部分）、行使偽造車牌等犯行，有方法結果之牽連關係
    ，爰從一重之偽造金融卡罪論處。至被告ｔ○○所犯偽造金
    融卡罪及行賄罪。被告丁ｌ○所犯偽造金融卡罪及與原審判
    決事實欄四之（三）、（四）部分之竊盜犯行，均犯意各別
    ，行為互殊，皆應予分論併罰。
八、原審對於被告等予以論罪科刑，固非無見，惟查１、附表八
    編一、二、三、五、八、九所示之盜領存款犯行，係被告等
    所犯，原審未予詳查，認被告等此部分犯罪不能證明，認事
    未洽。２、另依現存卷證資料，並無足夠證據證明黃中舜亦
    參與犯罪，原審未敘明所憑以認定之證據，認黃中舜亦為本
    案共犯，亦有未洽。３、原審判決犯罪事實欄四之（三）、
    （四）所之竊盜部分，係丁ｌ○為共犯吳國誌把風，將竊得
    車輛提供共犯吳國誌所用，而非作為原側錄盜領集團成員犯
    罪所用，且竊盜時間係在九十三年一月六日、同年月八日，
    距犯罪事實欄四之（一）、（二）所示竊盜時間九十二年十
    月一日至四日間某日、同月六日，相差三個月之久，故兩者
    之間，就犯罪之態樣、動機、方法、結果均不同，且時間上
    亦無緊接之關連性。被告丁ｌ○於原審及本院前審審理時亦
    供承原審判決犯罪事實欄四之（三）、（四）所示之竊盜部
    分，與犯罪事實欄四之（一）、（二）所示之竊盜部分，兩
    者無關，且係事後遇見共犯吳國誌時，臨時找其所為，係臨
    時起意等情。按二犯罪行為如成立牽連犯之關係，須該二犯
    罪行為之間，有方法與結果，或手段與目的上有密切之關連
    性之關係，否則兩者各自獨立成罪，與連續犯無涉。因此，
    本件原審判決犯罪事實欄四之（三）、（四）所示之竊盜部
    分犯行，核與原判決犯罪事實欄二、三之側錄盜領犯行及犯
    罪事實欄四之（一）、（二）之竊盜犯行，彼此間無方法與
    結果或手段與目的上之關連性，要無成立牽連犯與連續犯之
    關係。原審認為原審判決事實欄四之（三）、（四）與事實
    欄二、三及事實欄四之（一）、（二）有牽連犯與連續犯之
    關係，即有未合。４、又原審對於被告等所犯偽造金融卡部
    分均未予宣告併科罰金，尚有未妥。５、ｔ○○於九十二年
    十月九日凌晨二時三十分被建捕後，即脫離共犯之關係，此
    時以後其他共犯之盜領行為，ｔ○○不必負其共犯之責，原
    審仍令ｔ○○負此部分盜領犯行罪責，亦有未洽。６、偽造
    之金融卡為義務沒收之物，本案發生於九十二年十月間，至
    今己近二年，未查扣之偽造金融卡，顯均無法再予搜扣而滅
    失，無從諭知沒收，原審判決未諭知沒收，亦未敘明未諭知
    沒收之理由，亦有未洽。檢察官上訴意旨略以：被告六人量
    刑過輕，且未併科罰金；原審丁ｌ○判決犯罪事實欄四之（
    三）（四）所示竊盜部分，距犯罪事實欄四之（一）（二）
    之竊盜犯行，相差三月，犯罪之態樣、動機、方法、結果均
    不同。原審判決犯罪事實欄四之（三）（四）所示之竊犯行
    ，核與原判決事實欄二、三之側錄盜領犯行，及犯罪事實欄
    四之（一）（二）之竊盜犯行，無方法結果或手段目的上之
    牽連性，無成立牽連犯、連續犯之關係。又丁ｌ○所涉犯行
    ，居該犯罪集團之要津地位，原審未依具體求刑從重量處九
    年至十年，輕判有期徒刑六年，實有未當。指摘原審判決，
    其上訴部分有理由，部分無理由。被告乙Ｇ○、乙ｊ○上訴
    意旨均否認犯罪，被告ｒ○○上訴意旨否認部分犯罪，皆指
    摘原判決不當，雖無足取，然原判決既有上述可議之處，即
    屬無可維持，仍應由本院將原判決關於被告丁ｌ○、ｔ○○
    偽造金融卡及被告ｒ○○、乙ｊ○、乙Ｇ○部分予以撤銷改
    判，爰審酌被告等，大規模以側錄金融卡內碼及密碼方式偽
    造金融卡，並盜領民眾存款，遭盜領金額逾五千萬元，嚴重
    破壞金融秩序，造成社會不安，惡性重大，及被告ｔ○○、
    丁ｌ○犯後坦承犯行，且被告ｔ○○並詳予供述相關案情及
    共犯，非僅節省訴訟資源之耗費，並助於社會大眾因知悉遭
    盜錄之細節，適時遏止盜領風暴持續蔓延，使金融機構得以
    避免再遭側錄，並使已遭盜錄而尚未遭盜領之存款戶得以留
    意更改密碼，避免損害擴大，其確已有悔意。再考量被告ｔ
    ○○、乙ｊ○素無前科，被告ｒ○○、乙ｊ○、乙Ｇ○之犯
    後態度等一切情狀，各量處如主文第二項至第六項所示之刑
    。又以被告ｒ○○前於八十一年間因竊盜案件，經臺灣高等
    法院判處有期徒刑七月，復經最高法院判決上訴駁回確定，
    於八十二年九月八日執行完畢；被告丁ｌ○前於七十九年、
    八十一年間因竊盜、違反麻醉藥品管理條例及肅清煙毒條例
    案件，經本院分別判處有期徒刑一年二月，刑前強制工作三
    年、四月及三年，應執行有期徒刑四年，刑前強制工作三年
    確定；又於八十四年因竊盜、恐嚇、偽造文書案件，經原法
    院判處有期徒刑二年六月、七月、一年，應執行有期徒刑四
    年確定，上開案件經接續執行，其中強制工作自八十四年十
    月二十七日起執行，至八十七年三月八日免予繼續執行，其
    餘有期徒刑之刑期自八十七年三月八日起算，於八十九年十
    二月二十八日假釋付保護管束，至九十三年十一月二十八日
    刑期始屆滿（尚未執行完畢，未構成累犯）；被告乙Ｇ○有
    殺人未遂、竊盜、脫逃、妨害公務、傷害、毀損、竊盜等前
    科，最近一次係於八十二年間因竊盜案件，經臺灣臺北地方
    法院判處有期徒刑八月，復經臺灣高等法院、最高法院判決
    上訴駁回確定，於八十三年十一月二十七日執行完畢等情，
    有被告ｒ○○、丁ｌ○、乙Ｇ○之臺灣臺中地方法院檢察署
    刑案資料查註紀錄表及臺灣高等法院被告全國前案紀錄表在
    卷可按，又被告ｒ○○於九十二年一月三十一日為警查獲其
    如事實欄一之行使偽造金融卡犯行，竟又再為事實欄二之偽
    造金融卡犯行，是被告ｒ○○、丁ｌ○、乙Ｇ○顯有犯罪之
    習慣，爰依刑法第九十條規定，對該三人均諭知於刑之執行
    完畢或赦免後令入勞動場所，強制工作三年。
九、扣案如附表一之無線電（含耳機）三臺、安全帽三頂及銀行
    交易明細表四十六張，為共同被告喬延健所有供被告ｒ○○
    、共同被告黃自軍及喬延健三人如事實欄一之犯行所用、所
    得之物，亦據被告ｒ○○於警訊時丙卯在卷，自應依刑法第
    三十八條第一項第二款、第三款對被告ｒ○○諭知沒收。又
    扣案如附表二之物，為被告ｔ○○所有供盜領存款所用之物
    ，亦據被告ｔ○○於原審丙卯在卷（見原審第十五頁）；
    扣案如附表三所示之物，係共同被告喬延健所有、供事實欄
    二之犯行所用之物，亦據被告ｔ○○於警訊時及原審審理時
    丙卯在卷（見第一二六頁反面、原審第十六頁）；扣案
    如附表四編號一之物，係在被告ｒ○○住處查獲，顯係被告
    ｒ○○所有供本件側錄犯行所用之物；扣案如附表五之物，
    係在被告乙ｊ○、共同被告喬延健之租屋處查獲，係被告乙
    ｊ○、共同被告喬延健所有，業據被告乙ｊ○於警訊時丙卯
    在卷（見警訊第八頁反面），且顯係被告乙ｊ○、共同被
    告喬延健供本件側錄、盜領所用之物，爰分別依刑法第三十
    八條第一項第二款、第三款宣告沒收。另附表一之偽造金融
    卡四十六張、附表二之偽造金融卡八張，均係偽造之金融卡
    ，爰依刑法第二百零五條規定宣告沒收。扣案之偽造車牌二
    十二面，及如事實欄五所載之戴明增處查獲之偽造車牌八面
    ，係被告丁ｌ○所有供事實欄三之行使偽造車牌犯行所用之
    物，又被告丁ｌ○如事實欄四之（一）、（二）之加重竊盜
    犯行，所使用之螺絲起子、電鑽各一支，係共同被告『楊仔
    』所有之物，均據被告丁ｌ○丙卯在卷，爰均依刑法第三十
    八條第一項第二款，對被告丁ｌ○宣告沒收。至扣案如事實
    欄一、二查獲之盜領款項，仍應發還予被害人或因賠償被害
    人遭盜領之款項而取得求償地位之金融機構，自不予宣告沒
    收；扣案如附表四編號二至八之物及附表六編號一至七、十
    二之物，雖係被告ｒ○○、乙ｊ○所有，惟並非供其側錄、
    盜領存款所用之物，業據被告ｒ○○、乙ｊ○於原審丙卯在
    卷，另附表六編號八至十一之物，係另案被告楊志明所有之
    物，不予宣告沒收。如事實欄五查獲之偽造車牌三十面，係
    被告丁ｌ○所有，供事實欄三該部分犯罪所用之物，亦據被
    告丁ｌ○丙卯在卷，爰依刑法第三十八條第一項第二款宣告
    沒收。本案係於九十二年十月間起陸續查獲共犯，至今己近
    兩年，本案未被查扣之偽造金融卡顯已滅失，無從諭知沒收
    ，附此敘明。
十、移送併辦部分：被告ｒ○○與共同被告喬延健、黃自軍三人
    如事實欄一之行使偽造有價證券犯行（即臺灣臺北地方法院
    檢察署九十二年度偵字第三一四一號），及被告乙Ｇ○、ｒ
    ○○、乙ｊ○等人如事實欄二之行使偽造有價證券犯行（臺
    灣臺北地方法院檢察署九十二年度偵字第二二七五三、二四
    七三一號、臺灣臺中地方法院檢察署九十三年度偵字第六一
    二號〔六一二號係就全部被告九人併辦〕），及被告丁ｌ○
    與共同被告喬延健、『楊仔』或吳國誌如事實欄三、四之連
    續行使偽造特種文書、連續加重竊盜犯行（即臺灣苗栗地方
    法院檢察署九十三年度偵字第二二八號、第五六九號、第六
    一三號），又被告ｒ○○、丁ｌ○、乙Ｇ○、乙ｊ○、ｔ○
    ○盜領如附表七被害人存款之行使偽造金融卡部分，雖未據
    起訴，惟與起訴部分有牽連犯或連續犯之裁判上一罪關係，
    或有吸收犯之實質上一罪關係，依刑事訴訟法第二百六十七
    條之規定，應為起訴效力所及，自得併予審理。
十一、另公訴意旨認被告ｒ○○、丁ｌ○、乙Ｇ○、乙ｊ○、ｔ
      ○○盜領附表八編號四、六、七所示被害人丙ｃ○、ａ○
      ○、戊乙○存款之行使偽造金融卡犯行。惟查，附表八編
      號四所示被害人丙ｃ○於泛亞銀行大雅分行之存款，係於
      92年9月29日，被盜匯五十萬元，並於同一日被盜領四萬
      元，此有受理各類案件紀錄表、存摺影本、提存款交易明
      細表影本（見台中縣警察局豐原分局盜領紀錄卷證卷5第2
      2至26頁） 。附表八編號六被害人ａ○○富邦銀行存款，
      係於 92年9月29日在玉山銀行中壢分行提款機被轉匯十五
      萬元（手續費十八元）至萬泰銀行市新店分行；又於同年
      月三十日在中國信託銀行設於桃園縣中壢市○○○路○段
      100號7－11超商之提款機，轉匯五萬元至第一銀行斗六分
      行；於同年十月一日在富邦銀行台中分行轉匯十一萬七千
      五百元至第一銀行斗六分行之事實，業據ａ○○丙卯，並
      有富邦銀行客戶存提紀錄單影本可憑（見台中縣豐原分局
      盜領紀錄卷證卷5第82、84頁）。另附表八編號七被害人
      劉千慧於中國商業銀行金融卡、郵局存摺、印章金融卡等
      物，係案外人張鴻杰於九十二年九月底侵入劉宅竊得，並
      分別由張鴻杰、魏維靖於九十二年十月二十三日、二十四
      日、二十五日、二十七日持戊乙○郵局存摺、印章至潭子
      郵局潭北支局盜領，或至潭子農會頭家分部、台灣企銀潭
      子分行以金融卡，分別盜領二萬元、二萬元、三萬元、二
      萬元；又於九十二年十月九日、十日、十一日、十七日，
      持戊乙○中國國際商業銀行金融卡至潭子鄉華南銀行提款
      機、潭子郵局提款機、潭子鄉農會甘蔗分部、台灣企銀潭
      子分行提款機，盜領二萬元、三萬元、一萬五千元、五百
      元等情，業據魏維靖、張鴻杰於警詢時供述明確（見本院
      卷第121至126頁）。是上開丙ｃ○、ａ○○、劉千慧之銀
      行或郵局存款被盜領，與本案被告等無涉，復無其他證據
      足資認定係事實欄二之被告或共同被告等人所盜領，已難
      認定確係被告等人所盜領，此部分雖據起訴，惟與前開論
      罪科刑之偽造金融卡部分，有裁判上一罪關係，爰不另為
      無罪之諭知。另ｔ○○於九十二年十月十日凌晨二時三十
      分被建捕以後，已脫離共犯之關係，ｔ○○就其被逮捕後
      ，其他共犯所為之盜領犯行不必負共犯之責，因公訴人認
      ｔ○○此部分犯行，與前開有罪之部分，有連續犯裁判上
      一罪之關係，因此不另為無罪之諭知。再被告ｔ○○、ｒ
      ○○、丁ｌ○、乙Ｇ○、乙ｊ○如事實欄一、二之行為，
      所涉之刑法第三百十五條之一第二款之無故以錄影竊錄他
      人非公開活動之竊錄罪嫌部分，因此部分係屬告訴乃論之
      罪，既未據公訴人起訴，復未據附表七之被害人針對竊錄
      部分表明提出告訴，是顯與前開論罪科刑之偽造金融卡部
      分，無裁判上一罪關係，自不予審理，附此敘明。
十二、據上論斷，應依刑事訴訟法第三百六十九條第一項前段、
      第三百六十四條、第二百九十九條第一項前段，刑法第二
      十八條、第五十六條、第二百零一條之一第一項、第四十
      二條第二項、第三十八條第一項第二款、第三款、第二百
      零五條，第三百二十一條第一項第三款、第二百十六條、
      第二百十二條、第五十五條、第九十條第一項、第二項，
      罰金罰鍰提高標準條例第一條前段，判決如主文。
本案經檢察官地○○到庭執行職務。
中　　華　　民　　國　　94　　年　　7 　　月　　27　　日
              刑事第九庭  審判長法　官　陳　筱　珮
                                法　官　康　應　龍
                                法　官　趙　春　碧
上列正本證明與原本無異。
如不服本判決應於收受送達後十日內向本院提出上訴書狀，其未
敘述上訴之理由者並得於提起上訴後十日內向本院補提理由書（
均須按他造當事人之人數附繕本）。
                                書記官　胡　美　娟
中　　華　　民　　國　　94　　年　　7 　　月　　29　　日
附錄：
刑法第二百零一條之一第一項：
意圖供行使之用，而偽造、變造信用卡、金融卡、儲值卡或其他
相類作為簽帳、提款、轉帳或支付工具之電磁紀錄物者，處一年
以上七年以下有期徒刑，得併科三萬元以下罰金。
┌────────────────────────────────┬─────────────────────────────┐
│附表一：台北市警局大安分局搜索扣押清單                          │見北檢九二年偵字第三一四一號卷第頁至頁              │
├───┬─────────────┬──┬───────────┴─────────────────────────────┤
│時　間│九二年一月三十一日二十二時│地點│台北市○○○路○段二號前                                                          │
├───┼─────────────┼──┼───────┬───┬───────┬─────────────┬───────┤
│編　號│　　扣　　押　　物　　品　│單位│　  數　量    │所有人│證　物  索  引│　院       保       號    │備         註 │
├───┼─────────────┼──┼───────┼───┼───────┼─────────────┼───────┤
│  一  │偽造金融卡                │ 張 │    一十五　　│喬延健│１            │年院保１８４號　　　    │本院卷(二)p175  │
├───┼─────────────┼──┼───────┼───┼───────┼─────────────┼───────┤
│  二  │無線電（含耳機）          │ 支 │      一      │喬延健│同上　        │同上                      │              │
├───┼─────────────┼──┼───────┼───┼───────┼─────────────┼───────┤
│  三  │安全帽（銀色）            │ 頂 │      一      │喬延健│同上　        │同上                      │　　          │
├───┼─────────────┼──┼───────┼───┼───────┼─────────────┼───────┤
│  四　│銀行交易明細表　          │ 張 │    四十六    │喬延健│附卷          │無　                      │見卷第頁起│
├───┼─────────────┼──┼───────┼───┼───────┼─────────────┼───────┤
│  五  │偽造金融卡                │ 張 │     一十五   │喬延健│１　          │年院保１８４號          │              │
├───┼─────────────┼──┼───────┼───┼───────┼─────────────┼───────┤
│  六  │無線電（含耳機）          │ 支 │      一      │喬延健│同上　        │同上                      │              │
├───┼─────────────┼──┼───────┼───┼───────┼─────────────┼───────┤
│  七  │安全帽（鐵灰色）          │ 頂 │      一      │喬延健│同上　        │同上                      │              │
├───┼─────────────┼──┼───────┼───┼───────┼─────────────┼───────┤
│  八  │偽造金融卡　　　          │ 張 │    一十六    │喬延健│同上　        │同上　                    │              │
├───┼─────────────┼──┼───────┼───┼───────┼─────────────┼───────┤
│  九  │無線電（含耳機）          │ 支 │      一      │喬延健│同上　        │同上                      │              │
├───┼─────────────┼──┼───────┼───┼───────┼─────────────┼───────┤
│  十  │安全帽（黑色）　          │ 頂 │    　一　    │喬延健│同上　        │同上　                    │              │
└───┴─────────────┴──┴───────┴───┴───────┴─────────────┴───────┘
┌────────────────────────────────┬─────────────────────────────┐
│附表二：ｔ○○為警查獲扣押物品清單                              │九二年偵字第一九九九三號卷第十三頁                      │
├───┬─────────────┬──┬───────────┴─────────────────────────────┤
│時　間│九十二年十月十日二時三十分│地點│豐原市○○○路一三八號合作金庫提款機前                                            │
├───┼─────────────┼──┼───────┬───┬───────┬─────────────┬───────┤
│編　號│　　扣　　押　　物　　品　│單位│　  數　量    │所有人│證　物  索  引│　院       保       號    │備         註 │
├───┼─────────────┼──┼───────┼───┼───────┼─────────────┼───────┤
│  一  │利百代ＰＯＰ麥克筆        │ 支 │    　一　　　│ｔ○○│２            │92年院保１２３８號　　　  │本院卷(一)p98   │
├───┼─────────────┼──┼───────┼───┼───────┼─────────────┼───────┤
│  二  │棒球帽                    │ 頂 │      一      │ｔ○○│同上          │同上                      │              │
├───┼─────────────┼──┼───────┼───┼───────┼─────────────┼───────┤
│  三  │墨鏡                      │ 支 │      一      │ｔ○○│同上          │同上                      │              │
├───┼─────────────┼──┼───────┼───┼───────┼─────────────┼───────┤
│  四  │Ｔ恤                      │ 件 │      一      │ｔ○○│同上　        │同上　                    │              │
├───┼─────────────┼──┼───────┼───┼───────┼─────────────┼───────┤
│  五  │偽卡                      │ 張 │      八      │ｔ○○│同上          │同上                      │              │
├───┼─────────────┼──┼───────┼───┼───────┼─────────────┼───────┤
│  六  │提款單                    │ 張 │      五      │ｔ○○│附卷          │九二年偵字第一九九九三號卷第頁、第頁│
├───┼─────────────┼──┼───────┼───┼───────┼─────────────┼───────┤
│  七  │ＮＯＫＩＡ手機　          │ 支 │      一      │ｔ○○│２　          │92年院保１２３８號        │              │
└───┴─────────────┴──┴───────┴───┴───────┴─────────────┴───────┘
┌────────────────────────────────┬─────────────────────────────┐
│附表三：豐原分局搜索扣押清單                                    │九二年偵字第一九九九三號卷第１２１頁起                  │
├───┬─────────────┬──┬───────────┴─────────────────────────────┤
│時　間│九十二年十月十四日二十時  │地點│台中市○○街六四一號三樓之三　　　　　　　　                                      │
├───┼─────────────┼──┼───────┬───┬───────┬─────────────┬───────┤
│編　號│　　扣　　押　　物　　品　│單位│　  數　量    │所有人│證　物  索  引│　院       保       號    │備         註 │
├───┼─────────────┼──┼───────┼───┼───────┼─────────────┼───────┤
│  一  │千金剪                    │ 支 │    　一　　　│喬延健│３            │92年院保１２３３號　　　  │              │
├───┼─────────────┼──┼───────┼───┼───────┼─────────────┼───────┤
│  二  │扳手                      │ 支 │      一      │喬延健│３之        │同上                      │              │
├───┼─────────────┼──┼───────┼───┼───────┼─────────────┼───────┤
│  三  │鑽頭                      │ 支 │    　二　　　│喬延健│３之        │同上                      │              │
├───┼─────────────┼──┼───────┼───┼───────┼─────────────┼───────┤
│  四  │螺絲起子                  │ 支 │      三      │喬延健│３之        │同上　                    │              │
├───┼─────────────┼──┼───────┼───┼───────┼─────────────┼───────┤
│  五  │銲錫電熔解棒              │ 支 │      三      │喬延健│３之        │同上                      │              │
├───┼─────────────┼──┼───────┼───┼───────┼─────────────┼───────┤
│  六  │錫筆                      │ 支 │      一      │喬延健│３之        │同上                      │              │
├───┼─────────────┼──┼───────┼───┼───────┼─────────────┼───────┤
│  七  │噴漆                      │ 瓶 │      一      │喬延健│３之        │同上                      │              │
├───┼─────────────┼──┼───────┼───┼───────┼─────────────┼───────┤
│  八  │電池                      │ 個 │      一      │喬延健│３之        │同上　                    │              │
├───┼─────────────┼──┼───────┼───┼───────┼─────────────┼───────┤
│  九  │針孔鏡頭                  │ 個 │      二      │喬延健│３之        │同上                      │              │
├───┼─────────────┼──┼───────┼───┼───────┼─────────────┼───────┤
│  十  │針孔發射器                │ 個 │      五      │喬延健│３            │同上                      │              │
├───┼─────────────┼──┼───────┼───┼───────┼─────────────┼───────┤
│ 十一 │針孔接受器                │ 個 │      二      │喬延健│３            │同上                      │              │
├───┼─────────────┼──┼───────┼───┼───────┼─────────────┼───────┤
│ 十二 │電線                      │ 條 │      四      │喬延健│３            │同上　                    │              │
├───┼─────────────┼──┼───────┼───┼───────┼─────────────┼───────┤
│ 十三 │膠帶                      │ 捲 │      二      │喬延健│３            │同上                      │              │
├───┼─────────────┼──┼───────┼───┼───────┼─────────────┼───────┤
│ 十四 │機車置物箱                │ 個 │      一      │喬延健│３            │同上                      │              │
├───┼─────────────┼──┼───────┼───┼───────┼─────────────┼───────┤
│ 十五 │安全帽                    │ 頂 │      一      │喬延健│３            │同上　                    │              │
├───┼─────────────┼──┼───────┼───┼───────┼─────────────┼───────┤
│ 十六 │針孔攝影偽裝盒            │ 個 │      一      │喬延健│３之        │同上                      │              │
└───┴─────────────┴──┴───────┴───┴───────┴─────────────┴───────┘
┌────────────────────────────────┬─────────────────────────────┐
│附表四：刑事警察局搜索扣押清單                                  │北檢九二年他字第七○○六號卷第頁起                    │
├───┬─────────────┬──┬───────────┴─────────────────────────────┤
│時　間│九十二年十月十六日二十時  │地點│台北縣板橋市○○路○段八九巷二十三號十七樓　　　　　　　　                        │
├───┼─────────────┼──┼───────┬───┬───────┬─────────────┬───────┤
│編　號│　　扣　　押　　物　　品　│單位│　  數　量    │所有人│證　物  索  引│　院       保       號    │備         註 │
├───┼─────────────┼──┼───────┼───┼───────┼─────────────┼───────┤
│  一  │緊急照明燈內藏針孔攝影器材│ 具 │    　一　　　│ｒ○○│４之        │93年院保字１７６號第一頁  │本院卷(二)第頁│
├───┼─────────────┼──┼───────┼───┼───────┼─────────────┼───────┤
│  二  │信用卡刷卡收據存根        │ 張 │    二十六    │ｒ○○│４之        │同上                      │              │
├───┼─────────────┼──┼───────┼───┼───────┼─────────────┼───────┤
│  三  │身分證影本                │ 張 │    　二　    │ｒ○○│４之        │同上                      │              │
├───┼─────────────┼──┼───────┼───┼───────┼─────────────┼───────┤
│  四  │無線對講機                │ 台 │    　三　　　│ｒ○○│４之        │同上　                    │              │
├───┼─────────────┼──┼───────┼───┼───────┼─────────────┼───────┤
│  五  │ｒ○○郵局存摺、提款卡    │ 張 │      一      │ｒ○○│４之        │同上                      │              │
├───┼─────────────┼──┼───────┼───┼───────┼─────────────┼───────┤
│  六  │Ｖ８錄影帶                │ 帶 │      一      │ｒ○○│４之        │同上                      │              │
├───┼─────────────┼──┼───────┼───┼───────┼─────────────┼───────┤
│  七  │民生路停車協議書（乙ｊ○）│ 張 │      一      │ｒ○○│４之        │同上　                    │              │
├───┼─────────────┼──┼───────┼───┼───────┼─────────────┼───────┤
│  八  │筆記紙（陳慶進）          │ 張 │      一      │ｒ○○│４之        │同上                      │              │
└───┴─────────────┴──┴───────┴───┴───────┴─────────────┴───────┘
┌────────────────────────────────┬─────────────────────────────┐
│附表五：刑事警察局搜索扣押清單                                  │北檢九二年警聲搜字第一一四三號卷第號起                │
├───┬─────────────┬──┬───────────┴─────────────────────────────┤
│時　間│九二年十月二十一日二十二時│地點│台北縣新莊市○○街七十二號三樓之七　　　　　　                                    │
├───┼─────────────┼──┼───────┬───┬───────┬─────────────┬───────┤
│編　號│　　扣　　押　　物　　品　│單位│　  數　量    │所有人│證　物  索  引│　院       保       號    │備         註 │
├───┼─────────────┼──┼───────┼───┼───────┼─────────────┼───────┤
│  一  │ＳＯＮＹ錄影帶            │ 帶 │    　六　　　│喬延健│５之        │93年院保１７６號          │本院卷(二)第頁│
├───┼─────────────┼──┼───────┼───┼───────┼─────────────┼───────┤
│  二  │磁片                      │ 片 │      九      │喬延健│５之        │同號第四頁                │              │
├───┼─────────────┼──┼───────┼───┼───────┼─────────────┼───────┤
│  三  │記憶卡                    │ 片 │      四      │喬延健│５之        │同號第四頁                │              │
├───┼─────────────┼──┼───────┼───┼───────┼─────────────┼───────┤
│  四  │伸縮手紙袋                │ 包 │      一      │喬延健│５之        │同號第四頁                │              │
├───┼─────────────┼──┼───────┼───┼───────┼─────────────┼───────┤
│  五  │作案工具箱                │ 箱 │      一      │喬延健│５之        │同號第四頁                │              │
├───┼─────────────┼──┼───────┼───┼───────┼─────────────┼───────┤
│  六  │砂磨機（大）              │ 台 │      一      │喬延健│５之        │同號第四頁                │              │
├───┼─────────────┼──┼───────┼───┼───────┼─────────────┼───────┤
│  七  │砂磨機（小）              │ 支 │      一      │喬延健│５之        │同號第四頁                │              │
├───┼─────────────┼──┼───────┼───┼───────┼─────────────┼───────┤
│  八  │電鑽工具                  │ 台 │      二      │喬延健│５之及５之│同號第四頁                │              │
├───┼─────────────┼──┼───────┼───┼───────┼─────────────┼───────┤
│  九  │行動電話、易付卡          │ 支 │      一      │喬延健│５之        │同號第四頁                │              │
├───┼─────────────┼──┼───────┼───┼───────┼─────────────┼───────┤
│  十  │皮夾                      │ 只 │      一      │喬延健│５之        │同號第四頁                │              │
├───┼─────────────┼──┼───────┼───┼───────┼─────────────┼───────┤
│ 十一 │掌中精靈電話              │ 支 │      一      │乙ｊ○│５之        │同號第五頁                │              │
├───┼─────────────┼──┼───────┼───┼───────┼─────────────┼───────┤
│ 十二 │作案用電線電池            │ 袋 │      一      │喬延健│５之        │同號第五頁                │              │
├───┼─────────────┼──┼───────┼───┼───────┼─────────────┼───────┤
│ 十三 │高頻自動充電器            │ 台 │      一  　　│喬延健│５之        │同號第五頁                │本院卷(二)P175  │
├───┼─────────────┼──┼───────┼───┼───────┼─────────────┼───────┤
│ 十四 │作案用手套                │ 捆 │      一      │喬延健│５之        │同號第五頁                │              │
├───┼─────────────┼──┼───────┼───┼───────┼─────────────┼───────┤
│ 十五 │側錄用電子儀器、零件      │ 盒 │      一      │喬延健│５之        │同號第五頁                │              │
├───┼─────────────┼──┼───────┼───┼───────┼─────────────┼───────┤
│ 十六 │作業用工具                │ 盒 │      一      │喬延健│５之        │同號第五頁                │              │
├───┼─────────────┼──┼───────┼───┼───────┼─────────────┼───────┤
│ 十七 │製作側錄器、針孔工具      │ 盒 │      一      │喬延健│５之        │同號第五頁                │              │
├───┼─────────────┼──┼───────┼───┼───────┼─────────────┼───────┤
│ 十八 │安裝側錄器、錄孔工具      │ 捆 │      一      │喬延健│５之        │同號第五頁                │              │
├───┼─────────────┼──┼───────┼───┼───────┼─────────────┼───────┤
│ 十九 │頂極雙卡                  │ 片 │      二      │喬延健│５之        │同號第五頁                │              │
├───┼─────────────┼──┼───────┼───┼───────┼─────────────┼───────┤
│ 二十 │雜物工具                  │ 盒 │      一      │喬延健│５之        │同號第五頁                │              │
└───┴─────────────┴──┴───────┴───┴───────┴─────────────┴───────┘
┌────────────────────────────────┬─────────────────────────────┐
│附表六：刑事警察局搜索扣押清單                                  │九二年偵字第一九九九三號卷第一五七頁起                  │
├───┬─────────────┬──┬───────────┴─────────────────────────────┤
│時　間│九十二年十一月七日十五時  │地點│台北縣新莊市○○路一八四巷十弄八號四樓之四　　                                    │
├───┼─────────────┼──┼───────┬───┬───────┬─────────────┬───────┤
│編　號│　　扣　　押　　物　　品　│單位│　  數　量    │所有人│證　物  索  引│　院       保       號    │備         註 │
├───┼─────────────┼──┼───────┼───┼───────┼─────────────┼───────┤
│  一  │ＮＯＫＩＡ手機            │ 支 │    　三　　　│ｒ○○│６之        │93年院保１７６號          │本院卷(二)第頁│
├───┼─────────────┼──┼───────┼───┼───────┼─────────────┼───────┤
│  二  │身分證影本                │ 張 │      八      │ｒ○○│６之        │同號第二頁                │              │
├───┼─────────────┼──┼───────┼───┼───────┼─────────────┼───────┤
│  三  │筆記本                    │ 本 │      二      │乙ｊ○│６之        │同號第三頁                │              │
├───┼─────────────┼──┼───────┼───┼───────┼─────────────┼───────┤
│  四  │喬延健汽車保險單          │ 張 │      一      │乙ｊ○│６之        │同號第三頁                │              │
├───┼─────────────┼──┼───────┼───┼───────┼─────────────┼───────┤
│  五  │ＳＩＭ卡　　　　          │ 個 │      四      │乙ｊ○│６之        │同號第三頁                │              │
├───┼─────────────┼──┼───────┼───┼───────┼─────────────┼───────┤
│  六  │手機　　　　　　          │ 支 │      六      │乙ｊ○│６之        │同號第三頁                │              │
├───┼─────────────┼──┼───────┼───┼───────┼─────────────┼───────┤
│  七  │新臺幣                    │ 元 │十一萬五千三百│乙ｊ○│              │                          │              │
├───┼─────────────┼──┼───────┼───┼───────┼─────────────┼───────┤
│  八  │手機                      │ 支 │      三      │楊志明│６之        │同號第六頁                │              │
├───┼─────────────┼──┼───────┼───┼───────┼─────────────┼───────┤
│  九  │手套                      │ 付 │      六      │楊志明│６之        │同號第六頁                │              │
├───┼─────────────┼──┼───────┼───┼───────┼─────────────┼───────┤
│  十  │帽子                      │ 頂 │      二      │楊志明│６之        │同號第六頁                │              │
├───┼─────────────┼──┼───────┼───┼───────┼─────────────┼───────┤
│ 十一 │工具箱                    │ 箱 │      一      │楊志明│６之        │同號第六頁                │              │
├───┼─────────────┼──┼───────┼───┼───────┼─────────────┼───────┤
│ 十二 │名片                      │ 張 │      五      │乙ｊ○│６之        │同號第三頁                │              │
└───┴─────────────┴──┴───────┴───┴───────┴─────────────┴───────┘
┌──────────────────────────────────────────────────────────────┐
│附表七：本案被盜領人清冊                                                                                                    │
├───┬────┬──────────┬────────────┬───────┬─────────────────────┤
│編　號│姓　　名│帳 戶 遭 盜 領 日 期│  盜  　領　  時 　 間  │ 盜領金額(元) │備                                      註│
├───┼────┼──────────┼────────────┼───────┼─────────────────────┤
│  一  │甲Ｎ○  │九二年十月十日　    │不詳                    │　　９００００│刑警局卷第１２８頁                      │
├───┼────┼──────────┼────────────┼───────┼─────────────────────┤
│  二  │丁玄○  │九二年十月十三日　  │13:00                   │　４００１０６│警一卷７２頁                              │
├───┼────┼──────────┼────────────┼───────┼─────────────────────┤
│  三  │戊酉○  │九二年十月十三日　  │不詳                    │　１０００３５│警二卷６３頁                              │
├───┼────┼──────────┼────────────┼───────┼─────────────────────┤
│  四  │丁Ｈ○  │九二年十月十日　    │不詳                    │　９９０２７６│警三卷１１５頁                            │
├───┼────┼──────────┼────────────┼───────┼─────────────────────┤
│  五  │戊地○  │九二年十月十日　    │不詳                    │　　１６０００│警三卷５６頁                              │
├───┼────┼──────────┼────────────┼───────┼─────────────────────┤
│  六  │丙Ｇ○  │九二年十月十三日　  │23:10-23:11             │　　４００００│警一卷５４頁                              │
├───┼────┼──────────┼────────────┼───────┼─────────────────────┤
│  七  │甲子○  │九二年十月十日　    │不詳                    │　　４００００│警二卷４３頁                              │
├───┼────┼──────────┼────────────┼───────┼─────────────────────┤
│  八  │乙ｎ○  │九二年十月十三日　  │00:18-00:19             │　　４００００│警三卷９７頁                              │
├───┼────┼──────────┼────────────┼───────┼─────────────────────┤
│  九  │丙Ｂ○  │九二年十月十三日　  │02:22-02:33             │　１６５０１８│警一卷３５頁                              │
├───┼────┼──────────┼────────────┼───────┼─────────────────────┤
│  十  │Ｔ○○  │九二年十月十三日　  │21:58-10:21             │　　４８００７│警二卷６頁                                │
├───┼────┼──────────┼────────────┼───────┼─────────────────────┤
│ 十一 │丙寅○  │九二年十月十三日　  │23:36-23:37             │　　４４０００│警一卷４８頁                              │
├───┼────┼──────────┼────────────┼───────┼─────────────────────┤
│ 十二 │Ｅ○○  │九二年十月十三日　  │01:29-01:31             │　　６７０００│警四卷５３頁                              │
├───┼────┼──────────┼────────────┼───────┼─────────────────────┤
│ 十三 │丙Ｈ○  │九二年十月十三日　  │03:20                   │　　２００００│警一卷５７頁                              │
├───┼────┼──────────┼────────────┼───────┼─────────────────────┤
│ 十四 │丁ｑ○  │九二年十月十三日　  │21:10-21:11             │　　３００００│警三卷８２頁                              │
├───┼────┼──────────┼────────────┼───────┼─────────────────────┤
│ 十五 │乙ｔ○  │九二年十月十三日　  │03:57                   │　　１１０００│警一卷１１１頁                            │
├───┼────┼──────────┼────────────┼───────┼─────────────────────┤
│ 十六 │甲ｆ○  │九二年十月十三日　  │不詳　                  │　１５３０１４│警一卷１２０頁                            │
├───┼────┼──────────┼────────────┼───────┼─────────────────────┤
│ 十七 │戊Ｚ○  │九二年十月十三日　  │03:26-03:28             │　１０００３５│警三卷７３頁                              │
├───┼────┼──────────┼────────────┼───────┼─────────────────────┤
│ 十八 │戊卯○  │九二年十月十一日　  │不詳                    │　２０００４２│警二卷２２頁                              │
├───┼────┼──────────┼────────────┼───────┼─────────────────────┤
│ 十九 │甲Ｐ○  │九二年十月十日　    │09:02-23:02             │　１８００３５│警一卷１３９頁                            │
├───┼────┼──────────┼────────────┼───────┼─────────────────────┤
│ 二○ │戊丁○  │九二年十月十三日　  │01:32-01:35             │　１００００７│警一卷６８頁                              │
├───┼────┼──────────┼────────────┼───────┼─────────────────────┤
│ 二一 │乙Ｈ○  │九二年十月十日　    │00:13-00:16             │　１００００７│警一卷３０頁                              │
├───┼────┼──────────┼────────────┼───────┼─────────────────────┤
│ 二二 │甲ｖ○  │九二年十月十三日　  │03:49-03:51             │　　３５０２１│警一卷８０頁                              │
├───┼────┼──────────┼────────────┼───────┼─────────────────────┤
│ 二三 │乙ｋ○  │九二年十月十日　    │06:24                   │   ２０００７ │刑警局卷第１５０頁                      │
├───┼────┼──────────┼────────────┼───────┼─────────────────────┤
│ 二四 │戊Ｉ○  │九二年十月十三日　  │不詳                    │　　３４０１４│警二卷１０頁                              │
├───┼────┼──────────┼────────────┼───────┼─────────────────────┤
│ 二五 │丙Ｄ○  │九二年十月十三日　  │02:53-23:09             │　２０００４２│警一卷１４頁                              │
├───┼────┼──────────┼────────────┼───────┼─────────────────────┤
│ 二六 │甲ｌ○  │九二年十月十日　    │04:41-04:41             │　　４００１４│警二卷１０７頁                            │
├───┼────┼──────────┼────────────┼───────┼─────────────────────┤
│ 二七 │戊壬○  │九二年十月十二日　  │不詳                    │　１７４０６３│警一卷１４２頁                            │
├───┼────┼──────────┼────────────┼───────┼─────────────────────┤
│ 二八 │甲ｒ○  │九二年十月十三日　  │00:10                   │　　４００１４│警三卷１１１頁                            │
├───┼────┼──────────┼────────────┼───────┼─────────────────────┤
│ 二九 │己丁○  │九二年十月十三日　  │22:43-22:45             │　４００１０６│警一卷６５頁                              │
├───┼────┼──────────┼────────────┼───────┼─────────────────────┤
│ 三○ │Ｕ○○  │九二年十月十日　    │00:32-00:50             │　１０００３５│本院卷(五)第７９頁                        │
├───┼────┼──────────┼────────────┼───────┼─────────────────────┤
│ 三一 │ｈ○○  │九二年十月十三日　  │22:54-06:03             │　２０００７０│警一卷１００頁                            │
├───┼────┼──────────┼────────────┼───────┼─────────────────────┤
│ 三二 │乙乙○  │九二年十月十三日　  │23:14                   │　　　９００７│刑警局卷第１５９頁                      │
├───┼────┼──────────┼────────────┼───────┼─────────────────────┤
│ 三三 │丙辰　  │九二年十月十三日　  │03:29-03:31             │　１０００３５│警四卷５０頁                              │
├───┼────┼──────────┼────────────┼───────┼─────────────────────┤
│ 三四 │壬○○  │九二年十月十日　    │22:52-09:22             │　２０００７０│警四卷２７頁                              │
├───┼────┼──────────┼────────────┼───────┼─────────────────────┤
│ 三五 │丁Ｙ○  │九二年十月十日　    │20:12-05:55             │　４０００８９│警三卷２３頁                              │
├───┼────┼──────────┼────────────┼───────┼─────────────────────┤
│ 三六 │丁宇○  │九二年十月十三日　  │不詳                    │　１０００３５│警一卷５１頁                              │
├───┼────┼──────────┼────────────┼───────┼─────────────────────┤
│ 三七 │乙ａ○  │九二年十月十四日　  │03:12-03:14             │　　５３０２１│警三卷１３８頁                            │
├───┼────┼──────────┼────────────┼───────┼─────────────────────┤
│ 三八 │丁ｊ○  │九二年十月十三日　  │23:30-21:41             │　１０００３５│警三卷１１頁                              │
├───┼────┼──────────┼────────────┼───────┼─────────────────────┤
│ 三九 │戊Ｅ○  │九二年十月十日　    │01:54-09:03             │　　４００１４│刑警局卷第１６６頁                      │
├───┼────┼──────────┼────────────┼───────┼─────────────────────┤
│ 四○ │ｋ○○  │九二年十月十日　    │03:40-03:42             │　１０００３５│刑警局卷第１６７頁                      │
├───┼────┼──────────┼────────────┼───────┼─────────────────────┤
│ 四一 │丙ｐ○  │九二年十月十二日　  │03:50-03:53             │　１０００３５│警二卷２９頁                              │
├───┼────┼──────────┼────────────┼───────┼─────────────────────┤
│ 四二 │甲地○  │九二年十月九日　    │20:56-21:20             │  　７７００７│警三卷１０９頁                            │
├───┼────┼──────────┼────────────┼───────┼─────────────────────┤
│ 四三 │丁申○  │九二年十月十二日　  │23:33                   │　　２８０１４│警一卷１０５頁                            │
├───┼────┼──────────┼────────────┼───────┼─────────────────────┤
│ 四四 │丙卯    │九二年十月十三日　  │03:32-03:34             │　１０００３５│警三卷５０頁                              │
├───┼────┼──────────┼────────────┼───────┼─────────────────────┤
│ 四五 │甲Ｊ○  │九二年十月十三日　  │00:03-00:05             │　　８００２８│警三卷８８頁                              │
├───┼────┼──────────┼────────────┼───────┼─────────────────────┤
│ 四六 │丁Ｑ○  │九二年十月十三日　  │22:16                   │　　１１０００│警一卷１２頁                              │
├───┼────┼──────────┼────────────┼───────┼─────────────────────┤
│ 四七 │ｌ○○  │九二年十月十三日　  │23:44-23:57             │　１００００７│警三卷４３頁                              │
├───┼────┼──────────┼────────────┼───────┼─────────────────────┤
│ 四八 │ｚ○○  │九二年十月十三日　  │23:51-23:53             │　　６９０２８│警二卷３頁                                │
├───┼────┼──────────┼────────────┼───────┼─────────────────────┤
│ 四九 │丙ｙ○  │九二年十月十三日　  │23:57-23:48             │　　９４０４２│警四卷１３頁                              │
├───┼────┼──────────┼────────────┼───────┼─────────────────────┤
│ 五○ │未○○  │九二年十月十三日　  │不詳                    │　１０００３５│警三卷８５頁                              │
├───┼────┼──────────┼────────────┼───────┼─────────────────────┤
│ 五一 │丁Ｋ○  │九二年十月十三日　  │03:49                   │  　１８００７│警一卷８４頁                              │
├───┼────┼──────────┼────────────┼───────┼─────────────────────┤
│ 五二 │丁壬○  │九二年十月十三日　  │01:51-01:55             │　１０００３５│警二卷１００頁                            │
├───┼────┼──────────┼────────────┼───────┼─────────────────────┤
│ 五三 │午○○  │九二年十月十三日　  │22:31-22:33             │　　３５０１４│警三卷１８頁                              │
├───┼────┼──────────┼────────────┼───────┼─────────────────────┤
│ 五四 │乙Ｍ○  │九二年十月十三日　  │20:55-21:20             │　　８０００７│警四卷３頁                                │
├───┼────┼──────────┼────────────┼───────┼─────────────────────┤
│ 五五 │Ｌ○○○│九二年十月十三日　  │00:40-00:40             │　　４００１４│警三卷６４頁                              │
├───┼────┼──────────┼────────────┼───────┼─────────────────────┤
│ 五六 │戊Ｆ○  │九二年十月十日　    │02:01-04:51             │　　４００２１│警三卷１４４頁                            │
├───┼────┼──────────┼────────────┼───────┼─────────────────────┤
│ 五七 │乙ｉ○  │九二年十月十日　    │02:21-02:20             │　　３００１４│本院卷(五)第７９頁                        │
├───┼────┼──────────┼────────────┼───────┼─────────────────────┤
│ 五八 │ｙ○○  │九二年十月十日　    │04:32-04:33             │　　５５０２８│本院卷(五)第６９頁                        │
├───┼────┼──────────┼────────────┼───────┼─────────────────────┤
│ 五九 │戊Ｋ○○│九二年十月十三日　  │22:35-22:39             │　　８８０３５│警三卷１４８頁                            │
├───┼────┼──────────┼────────────┼───────┼─────────────────────┤
│ 六○ │乙Ｘ○  │九二年十月十三日　  │02:00-02:03             │　　８５０３５│警一卷１２５頁                            │
├───┼────┼──────────┼────────────┼───────┼─────────────────────┤
│ 六一 │乙Ｎ○  │九二年十月十三日　  │04:28-04:29             │　　６００２１│警三卷９１頁                              │
├───┼────┼──────────┼────────────┼───────┼─────────────────────┤
│ 六二 │戊ｊ○  │九二年十月十三日　  │不詳                    │　　８２０３５│警三卷１２７頁                            │
├───┼────┼──────────┼────────────┼───────┼─────────────────────┤
│ 六三 │丙午    │九二年十月十日　    │23:24-04:02             │　２０００７０│警三卷４６頁                              │
├───┼────┼──────────┼────────────┼───────┼─────────────────────┤
│ 六四 │丙ｚ○  │九二年十月十日　    │01:08-01:08             │　　５３０２１│警三卷３０頁                              │
├───┼────┼──────────┼────────────┼───────┼─────────────────────┤
│ 六五 │丙酉○  │九二年十月十三日　  │11:14-22:16             │　　２２０１４│警四卷１６頁                              │
├───┼────┼──────────┼────────────┼───────┼─────────────────────┤
│ 六六 │戊宙○  │九二年十月十三日　  │01:33-01:54             │　　７５０２８│警四卷６８頁                              │
├───┼────┼──────────┼────────────┼───────┼─────────────────────┤
│ 六七 │ｖ○○  │九二年十月十日　    │22:19-22:22             │　１０００３５│本院卷(五)第７０頁                        │
├───┼────┼──────────┼────────────┼───────┼─────────────────────┤
│ 六八 │己壬○  │九二年十月十三日　  │21:53                   │　　２０００７│警一卷１３６頁                            │
├───┼────┼──────────┼────────────┼───────┼─────────────────────┤
│ 六九 │蘇廣忠  │九二年十月十日　    │17:08-17:10             │　　４４０２８│警三卷４０頁                              │
├───┼────┼──────────┼────────────┼───────┼─────────────────────┤
│ 七○ │丙壬○  │九二年十月十三日　  │不詳                    │　　４００１４│警三卷１１９頁                            │
├───┼────┼──────────┼────────────┼───────┼─────────────────────┤
│ 七一 │甲Ｖ○  │九二年十月十三日　  │不詳                    │　　２８０２１│警三卷１２３頁                            │
├───┼────┼──────────┼────────────┼───────┼─────────────────────┤
│ 七二 │丁Ｖ○  │九二年十月十日　    │22:28                   │　　３６０１４│刑警局卷第２００頁                      │
├───┼────┼──────────┼────────────┼───────┼─────────────────────┤
│ 七三 │乙Ｚ○  │九二年十月十三日　  │不詳                    │　　２６０１４│警三卷８頁                                │
├───┼────┼──────────┼────────────┼───────┼─────────────────────┤
│ 七四 │乙戌○  │九二年十月十三日　  │21:03-21:06             │　　８２０３５│警一卷８９頁                              │
├───┼────┼──────────┼────────────┼───────┼─────────────────────┤
│ 七五 │朱浩淵  │九二年十月十三日　  │10:21-23:17             │　１０３０４２│警四卷２３頁                              │
├───┼────┼──────────┼────────────┼───────┼─────────────────────┤
│ 七六 │乙Ａ○  │九二年十月十三日　  │06:26-06:27             │　　３２０１４│警一卷１２９頁                            │
├───┼────┼──────────┼────────────┼───────┼─────────────────────┤
│ 七七 │甲ｕ○  │九二年十月十日　    │08:29-23:03             │　２０００７０│警三卷１４６頁                            │
├───┼────┼──────────┼────────────┼───────┼─────────────────────┤
│ 七八 │丁Ｆ○  │九二年十月十三日　  │22:35-22:36             │　　６００２１│警三卷７１頁                              │
├───┼────┼──────────┼────────────┼───────┼─────────────────────┤
│ 七九 │乙ｒ○  │九二年十月十三日    │22:55-22:56             │　　３７０１４│警四卷７５頁                              │
├───┼────┼──────────┼────────────┼───────┼─────────────────────┤
│ 八○ │甲Ｅ○  │九二年十月十三日　  │01:30-01:40             │　１０００００│警四卷５７頁                              │
├───┼────┼──────────┼────────────┼───────┼─────────────────────┤
│ 八一 │丁Ｌ○  │九二年十月十三日　  │00:38-00:49             │　　８９０３５│警四卷９５頁                              │
├───┼────┼──────────┼────────────┼───────┼─────────────────────┤
│ 八二 │甲Ｕ○  │九二年十月十日　    │00:02:16:40             │　１３７０４９│刑警局卷第２０９頁                      │
├───┼────┼──────────┼────────────┼───────┼─────────────────────┤
│ 八三 │Ｚ○○  │九二年十月十三日　  │01:21-01:25             │　１０００３５│本院卷(三)第１２６頁                        │
├───┼────┼──────────┼────────────┼───────┼─────────────────────┤
│ 八四 │戊ｓ○  │九二年十月十三日　  │00:13-17:06             │　　２３０１４│刑警局卷第２１１頁                      │
├───┼────┼──────────┼────────────┼───────┼─────────────────────┤
│ 八五 │丁ａ○  │九二年十月十日　    │02:08                   │　　　６００７│刑警局卷第２１２頁                      │
├───┼────┼──────────┼────────────┼───────┼─────────────────────┤
│ 八六 │甲己○  │九二年十月十三日　  │不詳                    │　　２０００７│本院卷(四)第３２１頁                      │
├───┼────┼──────────┼────────────┼───────┼─────────────────────┤
│ 八七 │甲Ｋ○  │九二年十月十三日　  │不詳                    │　２１００８４│警一卷１３２頁                            │
├───┼────┼──────────┼────────────┼───────┼─────────────────────┤
│ 八八 │楊玲瑞  │九二年十月十三日　  │不詳                    │　１０００３５│刑警局卷第２１５頁                      │
├───┼────┼──────────┼────────────┼───────┼─────────────────────┤
│ 八九 │戊ｖ○  │九二年十月十三日　  │不詳                    │　１１００５６│警一卷４２頁                              │
├───┼────┼──────────┼────────────┼───────┼─────────────────────┤
│ 九○ │乙Ｓ○  │九二年十月十日　    │03:04-06:18             │　１０００１４│本院卷(三)第６５頁                          │
├───┼────┼──────────┼────────────┼───────┼─────────────────────┤
│ 九一 │蔡麗甘  │九二年十月十日　    │不詳                    │　　１００００│刑警局卷第２１８頁                      │
├───┼────┼──────────┼────────────┼───────┼─────────────────────┤
│ 九二 │丙ｄ○  │九二年十月十日　    │不詳                    │　　　６００７│刑警局卷第２１９頁                      │
├───┼────┼──────────┼────────────┼───────┼─────────────────────┤
│ 九三 │丁ｆ○  │九二年十月十日　    │不詳                    │　　３５０００│刑警局卷第２２０頁                      │
├───┼────┼──────────┼────────────┼───────┼─────────────────────┤
│ 九四 │ｅ○○  │九二年十月十三日　  │不詳                    │　　１０００７│警三卷６１頁                              │
├───┼────┼──────────┼────────────┼───────┼─────────────────────┤
│ 九五 │甲ｂ○  │九二年十月十三日　  │不詳                    │　１０００３５│警四卷２０頁                              │
├───┼────┼──────────┼────────────┼───────┼─────────────────────┤
│ 九六 │丙ｊ○  │九二年十月十三日　  │不詳                    │　　１３０１４│警四卷１２６頁                            │
├───┼────┼──────────┼────────────┼───────┼─────────────────────┤
│ 九七 │甲Ｓ○  │九二年十月十三日　  │不詳                    │　　　３０００│刑警局卷第２２４頁                      │
├───┼────┼──────────┼────────────┼───────┼─────────────────────┤
│ 九八 │乙甲○  │九二年十月十三日　  │不詳                    │　　４７０２１│刑警局卷第２２４頁                      │
├───┼────┼──────────┼────────────┼───────┼─────────────────────┤
│ 九九 │丙ｇ○  │九二年十月十日　    │不詳                    │　　６００２１│刑警局卷第２２５頁                      │
├───┼────┼──────────┼────────────┼───────┼─────────────────────┤
│一○○│乙Ｔ○  │九二年十月十日　    │不詳                    │　　２２０１４│刑警局卷第２２６頁                      │
├───┼────┼──────────┼────────────┼───────┼─────────────────────┤
│一○一│戊丑○  │九二年十月十日　    │不詳                    │　１０００００│刑警局卷第２２７頁                      │
├───┼────┼──────────┼────────────┼───────┼─────────────────────┤
│一○二│丙Ｌ○  │九二年十月十日　    │不詳                    │　　３７０２１│刑警局卷第２２８頁                      │
├───┼────┼──────────┼────────────┼───────┼─────────────────────┤
│一○三│乙Ｖ○  │九二年十月十日　    │不詳                    │　１９００５３│刑警局卷第２３０頁                      │
├───┼────┼──────────┼────────────┼───────┼─────────────────────┤
│一○四│戊巳○  │九二年十月十三日　  │不詳                    │　２２２０８８│刑警局卷第２３２頁                      │
├───┼────┼──────────┼────────────┼───────┼─────────────────────┤
│一○五│丙ａ○  │九二年十月十日　    │不詳                    │　１０００３５│刑警局卷第２３３頁                      │
├───┼────┼──────────┼────────────┼───────┼─────────────────────┤
│一○六│丁ｋ○  │九二年十月十日　    │不詳                    │　１９００００│警二卷１３９頁                            │
├───┼────┼──────────┼────────────┼───────┼─────────────────────┤
│一○七│戊戌○  │九二年十月十四日　  │04:30                   │　　　３００７│警五卷１５頁                              │
├───┼────┼──────────┼────────────┼───────┼─────────────────────┤
│一○八│丙乙○  │九二年十月十日　    │04:56                   │　　２０００７│刑警局卷第２３６頁                      │
├───┼────┼──────────┼────────────┼───────┼─────────────────────┤
│一○九│丁○○  │九二年十月十日　    │不詳                    │　１０００３５│刑警局卷第２３７頁                      │
├───┼────┼──────────┼────────────┼───────┼─────────────────────┤
│一一○│戊○○○│九二年十月十日　    │不詳                    │　　２０００７│警二卷４８頁                              │
├───┼────┼──────────┼────────────┼───────┼─────────────────────┤
│一一一│丙戌○  │九二年十月十二日　  │不詳                    │　１０００３５│刑警局卷第２３８頁                      │
├───┼────┼──────────┼────────────┼───────┼─────────────────────┤
│一一二│楊篟珊  │九二年十月十三日　  │08:45                   │　　　５００７│警二卷９２頁                              │
├───┼────┼──────────┼────────────┼───────┼─────────────────────┤
│一一三│戊Ｔ○  │九二年十月十日　    │16:11                   │　　２００００│警二卷５８頁                              │
├───┼────┼──────────┼────────────┼───────┼─────────────────────┤
│一一四│丁Ｎ○  │九二年十月十四日　  │不詳                    │　　２０００７│刑警局卷第２４２頁                      │
├───┼────┼──────────┼────────────┼───────┼─────────────────────┤
│一一五│Ｉ○○  │九二年十月十日　    │不詳                    │　１０００３５│刑警局卷第２４３頁                      │
├───┼────┼──────────┼────────────┼───────┼─────────────────────┤
│一一六│ｏ○○  │九二年十月十日　    │不詳                    │　１０００３５│刑警局卷第２４４頁                      │
├───┼────┼──────────┼────────────┼───────┼─────────────────────┤
│一一七│乙Ｆ○  │九二年十月十三日　  │不詳                    │　１０００３５│刑警局卷第２４６頁                      │
├───┼────┼──────────┼────────────┼───────┼─────────────────────┤
│一一八│丙巳　  │九二年十月十三日　  │不詳                    │　２５７０７７│刑警局卷第２４６頁                      │
├───┼────┼──────────┼────────────┼───────┼─────────────────────┤
│一一九│戊子○  │九二年十月十三日　  │不詳                    │0000000│刑警局卷第２４８頁                      │
├───┼────┼──────────┼────────────┼───────┼─────────────────────┤
│一二○│戊ｉ○  │九二年十月九日　    │21:00                   │　　４００００│刑警局卷第２４９頁                      │
├───┼────┼──────────┼────────────┼───────┼─────────────────────┤
│一二一│戊ｐ○  │九二年十月九日　    │22:05                   │　　５００２１│警六卷９３頁                              │
├───┼────┼──────────┼────────────┼───────┼─────────────────────┤
│一二二│戊ｑ○  │九二年十月十三日　  │不詳                    │　　１９０１４│警二卷９６頁                              │
├───┼────┼──────────┼────────────┼───────┼─────────────────────┤
│一二三│酉○○  │九二年十月十四日　  │不詳                    │　　　９００７│刑警局卷第２５３頁                      │
├───┼────┼──────────┼────────────┼───────┼─────────────────────┤
│一二四│戊ｍ○  │九二年十月十四日　  │不詳                    │　　１０００７│警三卷９４頁                              │
├───┼────┼──────────┼────────────┼───────┼─────────────────────┤
│一二五│乙ｚ○  │九二年十月十二日　  │不詳                    │　　２５０１４│刑警局卷第２５６頁                      │
├───┼────┼──────────┼────────────┼───────┼─────────────────────┤
│一二六│甲ｏ○  │九二年十月十日　    │不詳                    │　２２００１８│警三卷７７頁                              │
├───┼────┼──────────┼────────────┼───────┼─────────────────────┤
│一二七│丙癸○  │九二年十月十日　    │不詳                    │　　４３０００│警三卷１４頁                              │
├───┼────┼──────────┼────────────┼───────┼─────────────────────┤
│一二八│庚○    │九二年十月九日　    │23:00                   │　　３４０１４│刑警局卷第２５９頁                      │
├───┼────┼──────────┼────────────┼───────┼─────────────────────┤
│一二九│宙○○  │九二年十月十日　    │不詳                    │　１０００３５│刑警局卷第２６０頁                      │
├───┼────┼──────────┼────────────┼───────┼─────────────────────┤
│一三○│甲辛○  │九二年十月十日　    │不詳                    │　１９２０７０│刑警局卷第２６１頁                      │
├───┼────┼──────────┼────────────┼───────┼─────────────────────┤
│一三一│乙Ｊ○  │九二年十月十三日　  │不詳                    │　　９００３５│刑警局卷第２６２頁                      │
├───┼────┼──────────┼────────────┼───────┼─────────────────────┤
│一三二│乙ｑ○  │九二年十月十日　    │不詳                    │　２０００７０│刑警局卷第２６３頁                      │
├───┼────┼──────────┼────────────┼───────┼─────────────────────┤
│一三三│丙未○  │九二年十月十日　    │不詳                    │　　　５００７│刑警局卷第２６４頁                      │
├───┼────┼──────────┼────────────┼───────┼─────────────────────┤
│一三四│丙宙○  │九二年十月十四日　  │不詳                    │　１０００３５│刑警局卷第２６５頁                      │
├───┼────┼──────────┼────────────┼───────┼─────────────────────┤
│一三五│丙Ｅ○  │九二年十月十日　    │不詳                    │　　４００１４│刑警局卷第２６６頁                      │
├───┼────┼──────────┼────────────┼───────┼─────────────────────┤
│一三六│丙Ｊ○  │九二年十月十二日　  │07:30                   │　５１０１２４│刑警局卷第２６７頁                      │
├───┼────┼──────────┼────────────┼───────┼─────────────────────┤
│一三七│丙Ｏ○  │九二年十月十日　    │不詳                    │　１６００３５│刑警局卷第２６８頁                      │
├───┼────┼──────────┼────────────┼───────┼─────────────────────┤
│一三八│丁Ｍ○  │九二年十月十日　    │03:00                   │　　７９０２８│刑警局卷第２７０頁                      │
├───┼────┼──────────┼────────────┼───────┼─────────────────────┤
│一三九│丁Ｗ○  │九二年十月九日　    │23:27                   │　１０００３５│刑警局卷第２７１頁                      │
├───┼────┼──────────┼────────────┼───────┼─────────────────────┤
│一四○│戊Ｌ○  │九二年十月十日　    │02:00                   │　　　８０１４│刑警局卷第２７２頁                      │
├───┼────┼──────────┼────────────┼───────┼─────────────────────┤
│一四一│戊Ｎ○  │九二年十月十三日　  │不詳                    │　１０００３５│刑警局卷第２７３頁                      │
├───┼────┼──────────┼────────────┼───────┼─────────────────────┤
│一四二│戊ｂ○  │九二年十月十三日　  │13:00                   │　　４００１４│刑警局卷第２７４頁                      │
├───┼────┼──────────┼────────────┼───────┼─────────────────────┤
│一四三│戊ｎ○  │九二年十月十日　    │不詳                    │　　６３０２８│刑警局卷第２４６頁                      │
├───┼────┼──────────┼────────────┼───────┼─────────────────────┤
│一四四│甲申○  │九二年十月九日　    │23:18-01:13             │　１１５０４９│警六卷４４頁                              │
├───┼────┼──────────┼────────────┼───────┼─────────────────────┤
│一四五│甲巳○  │九二年十月十日　    │不詳                    │　　１５０１４│刑警局卷第２７７頁                      │
├───┼────┼──────────┼────────────┼───────┼─────────────────────┤
│一四六│甲丙○  │九二年十月十日　    │不詳                    │　　３５０１４│刑警局卷第２７８頁                      │
├───┼────┼──────────┼────────────┼───────┼─────────────────────┤
│一四七│丁ｉ○  │九二年十月十日　    │不詳                    │　　２６０１４│刑警局卷第２７９頁                      │
├───┼────┼──────────┼────────────┼───────┼─────────────────────┤
│一四八│ｐ○○  │九二年十月十三日　  │不詳                    │　１５５０５６│刑四卷第１３５頁                          │
├───┼────┼──────────┼────────────┼───────┼─────────────────────┤
│一四九│丁子○  │九二年十月十三日　  │不詳                    │　１０００３５│警一卷９７頁                              │
├───┼────┼──────────┼────────────┼───────┼─────────────────────┤
│一五○│戊Ａ○  │九二年十月十日　    │不詳                    │　　２００００│警二卷９頁                                │
├───┼────┼──────────┼────────────┼───────┼─────────────────────┤
│一五一│黃健通  │九二年十月十三日　  │不詳                    │　　４８０２１│刑警局卷第２８４頁                      │
├───┼────┼──────────┼────────────┼───────┼─────────────────────┤
│一五二│王靜雲  │九二年十月十日　    │不詳                    │　　４３０００│刑警局卷第２８５頁                      │
├───┼────┼──────────┼────────────┼───────┼─────────────────────┤
│一五三│甲ｗ○  │九二年十月十三日　  │不詳                    │　　２０００７│刑警局卷第２８６頁                      │
├───┼────┼──────────┼────────────┼───────┼─────────────────────┤
│一五四│Ｓ○○  │九二年十月十日　    │不詳                    │　　３４０００│刑警局卷第２８７頁                      │
├───┼────┼──────────┼────────────┼───────┼─────────────────────┤
│一五五│戊ｇ○  │九二年十月十三日　  │不詳                    │　　　８００７│警一卷９頁                                │
├───┼────┼──────────┼────────────┼───────┼─────────────────────┤
│一五六│丙天○  │九二年十月十三日　  │不詳                    │　　６００００│刑警局卷第２８９頁                      │
├───┼────┼──────────┼────────────┼───────┼─────────────────────┤
│一五七│ｎ○○  │九二年十月十日　    │不詳                    │　　１００３５│刑警局卷第２９０頁                      │
├───┼────┼──────────┼────────────┼───────┼─────────────────────┤
│一五八│乙Ｃ○  │九二年十月十日　    │不詳                    │　　７７０２８│刑警局卷第２９３頁                      │
├───┼────┼──────────┼────────────┼───────┼─────────────────────┤
│一五九│甲ｑ○  │九二年十月十三日　  │不詳                    │　　６００２１│警四卷７１頁                              │
├───┼────┼──────────┼────────────┼───────┼─────────────────────┤
│一六○│江賢棟  │九二年十月十三日　  │04:46-22:37             │　８９０２１２│警二卷２５頁                              │
├───┼────┼──────────┼────────────┼───────┼─────────────────────┤
│一六一│戊辛○  │九二年十月十三日　  │不詳                    │　　７５０３５│警一卷６０頁                              │
├───┼────┼──────────┼────────────┼───────┼─────────────────────┤
│一六二│李志誠  │九二年十月十三日　  │不詳                    │　２０００５３│警四卷７頁                                │
├───┼────┼──────────┼────────────┼───────┼─────────────────────┤
│一六三│甲ｋ○  │九二年十月十三日　  │不詳                    │　　４４０２１│警一卷７４頁                              │
├───┼────┼──────────┼────────────┼───────┼─────────────────────┤
│一六四│Ｃ○○  │九二年十月十三日　  │不詳                    │　１６８０３９│刑警局卷第２９９頁                      │
├───┼────┼──────────┼────────────┼───────┼─────────────────────┤
│一六五│甲天○  │九二年十月十日　    │不詳                    │　　４００１４│刑警局卷第３００頁                      │
├───┼────┼──────────┼────────────┼───────┼─────────────────────┤
│一六六│丙ｌ○  │九二年十月十一日　  │20:24                   │　　８００２８│本院卷(四)第３２４頁                      │
├───┼────┼──────────┼────────────┼───────┼─────────────────────┤
│一六七│丙ｓ○  │九二年十月十三日　  │17:10                   │　２０００２５│警一卷７８頁                              │
├───┼────┼──────────┼────────────┼───────┼─────────────────────┤
│一六八│丙Ｋ○  │九二年十月十三日　  │10:00                   │　　１９００７│刑警局卷第３０１頁                      │
├───┼────┼──────────┼────────────┼───────┼─────────────────────┤
│一六九│丁Ｂ○  │九二年十月十三日　  │不詳                    │　１０００４２│警五卷９１頁                              │
├───┼────┼──────────┼────────────┼───────┼─────────────────────┤
│一七○│甲Ｚ○  │九二年十月十日　    │17:00                   │　１２００２１│刑警局卷第３０５頁                      │
├───┼────┼──────────┼────────────┼───────┼─────────────────────┤
│一七一│卯○○  │九二年十月十三日　  │不詳                    │　１０００３５│警一卷３３頁                              │
├───┼────┼──────────┼────────────┼───────┼─────────────────────┤
│一七二│戊Ｊ○  │九二年十月十三日　  │不詳                    │　　２５０１４│警五卷４０頁                              │
├───┼────┼──────────┼────────────┼───────┼─────────────────────┤
│一七三│林俊佑  │九二年十月十三日　  │不詳                    │　　　７０００│警四卷９０頁                              │
├───┼────┼──────────┼────────────┼───────┼─────────────────────┤
│一七四│甲丁○  │九二年十月十二日　  │12:00                   │　　２００００│刑警局卷第３１０頁                      │
├───┼────┼──────────┼────────────┼───────┼─────────────────────┤
│一七五│陳思潁  │九二年十月十日　    │不詳                    │　　　２０００│刑警局卷第３１２頁                      │
├───┼────┼──────────┼────────────┼───────┼─────────────────────┤
│一七六│林貞君  │九二年十月十三日　  │不詳                    │　１８００６３│警一卷２０頁                              │
├───┼────┼──────────┼────────────┼───────┼─────────────────────┤
│一七七│甲Ｔ○○│九二年十月九日　    │23:00                   │　　７９０２８│刑警局卷第３１４頁                      │
├───┼────┼──────────┼────────────┼───────┼─────────────────────┤
│一七八│甲辰○  │九二年十月十日　    │04:04                   │　　２００００│刑警局卷第３５９頁                      │
├───┼────┼──────────┼────────────┼───────┼─────────────────────┤
│一七九│丙丙○　│九二年十月十日　    │05:41                   │　１０００００│刑警局卷第３２７頁                      │
├───┼────┼──────────┼────────────┼───────┼─────────────────────┤
│一八○│丙Ｔ○  │九二年十月十日　    │03:45                   │　　１５０００│刑警局卷第３６１頁                      │
├───┼────┼──────────┼────────────┼───────┼─────────────────────┤
│一八一│甲ｓ○  │九二年十月九日　    │22:58                   │　３０００００│刑警局卷第３８３頁                      │
├───┼────┼──────────┼────────────┼───────┼─────────────────────┤
│一八二│乙辰○  │九二年十月十一日　  │01:09                   │　　１００００│刑警局卷第３３８頁                      │
├───┼────┼──────────┼────────────┼───────┼─────────────────────┤
│一八三│丁Ａ○  │九二年十月十日　    │02:24                   │　　１５０００│警六卷８３頁                              │
├───┼────┼──────────┼────────────┼───────┼─────────────────────┤
│一八四│丙ｋ○  │九二年十月十一日　  │01:09                   │　　２５０００│警六卷１１頁                              │
├───┼────┼──────────┼────────────┼───────┼─────────────────────┤
│一八五│戊ｋ○  │九二年十月十日　    │21:01                   │　　２０００７│警三卷１０３頁                            │
├───┼────┼──────────┼────────────┼───────┼─────────────────────┤
│一八六│天○○○│九二年十月十日　    │01:29                   │　１０００２８│本院卷(五)第３２５頁                      │
├───┼────┼──────────┼────────────┼───────┼─────────────────────┤
│一八七│丁午○  │九二年十月十日　    │02:38                   │　　２８０１４│刑警局卷第３２３頁                      │
├───┼────┼──────────┼────────────┼───────┼─────────────────────┤
│一八八│丁未○  │九二年十月十一日　  │01:06                   │　　３００１４│刑警局卷第３２４頁                      │
├───┼────┼──────────┼────────────┼───────┼─────────────────────┤
│一八九│丙Ｐ○  │九二年十月十二日　  │00:38                   │　　　８００７│刑警局卷第３２５頁                      │
├───┼────┼──────────┼────────────┼───────┼─────────────────────┤
│一九○│乙Ｉ○  │九二年十月十二日　  │01:55                   │　　９７０３５│刑警局卷第３７８頁                      │
├───┼────┼──────────┼────────────┼───────┼─────────────────────┤
│一九一│乙癸○  │九二年十月九日　    │23:19                   │　１０００００│本院卷(三)第８３頁                          │
├───┼────┼──────────┼────────────┼───────┼─────────────────────┤
│一九二│丁ｒ○  │九二年十月九日　    │21:22                   │　２０００１８│警六卷２６頁                              │
├───┼────┼──────────┼────────────┼───────┼─────────────────────┤
│一九三│戊丙○  │九二年十月九日　    │22:50                   │　　３００１４│本院卷(五)第３２５頁                      │
├───┼────┼──────────┼────────────┼───────┼─────────────────────┤
│一九四│丙Ｘ○  │九二年十月九日　    │21:22                   │　　７７０２８│刑警局卷第３４２頁                      │
├───┼────┼──────────┼────────────┼───────┼─────────────────────┤
│一九五│乙ｌ○  │九二年十月十日　    │04:04                   │　　２００００│刑警局卷第３４３頁                      │
├───┼────┼──────────┼────────────┼───────┼─────────────────────┤
│一九六│戊宇○  │九二年十月九日　    │21:52                   │　　３９０１４│本院卷(五)第３２６頁                      │
├───┼────┼──────────┼────────────┼───────┼─────────────────────┤
│一九七│丙己○  │九二年十月十一日　  │02:32-02:33             │　　９００００│警六卷１５７頁                            │
├───┼────┼──────────┼────────────┼───────┼─────────────────────┤
│一九八│戊ｏ○  │九二年十月九日　    │22:46                   │　２０００５３│刑警局卷第３６５頁                      │
├───┼────┼──────────┼────────────┼───────┼─────────────────────┤
│一九九│乙丁○  │九二年十月十日　    │00:03                   │　　２０００７│刑警局卷第３２６頁                      │
├───┼────┼──────────┼────────────┼───────┼─────────────────────┤
│二○○│ｊ○○  │九二年十月十日　    │01:57                   │　　３９３１４│本院卷(五)第３２６頁                      │
├───┼────┼──────────┼────────────┼───────┼─────────────────────┤
│二○一│丙Ｉ○  │九二年十月十日　    │01:57                   │　　２２０００│刑警局卷第３７０頁                      │
├───┼────┼──────────┼────────────┼───────┼─────────────────────┤
│二○二│戊亥○  │九二年十月九日　    │23:34                   │　　４００１４│刑警局卷第３７１頁                      │
├───┼────┼──────────┼────────────┼───────┼─────────────────────┤
│二○三│甲黃○　│九二年十月九日　    │22:00                   │　　４００１４│刑警局卷第３３２頁                      │
├───┼────┼──────────┼────────────┼───────┼─────────────────────┤
│二○四│甲ｊ○  │九二年十月九日　    │23:15                   │　　２６０００│刑警局卷第３３７頁                      │
├───┼────┼──────────┼────────────┼───────┼─────────────────────┤
│二○五│戊寅○  │九二年十月十一日　  │23:15                   │　　１７０００│本院卷(五)第３２６頁                      │
├───┼────┼──────────┼────────────┼───────┼─────────────────────┤
│二○六│劉文仁  │九二年十月十日　    │03:11                   │　　４９０２１│刑警局卷第３７６頁                      │
├───┼────┼──────────┼────────────┼───────┼─────────────────────┤
│二○七│丙Ａ○  │九二年十月十日　    │23:18                   │　２３５０３６│刑警局卷第３６３頁                      │
├───┼────┼──────────┼────────────┼───────┼─────────────────────┤
│二○八│甲Ｈ○  │九二年十月十日　    │04:54                   │　１０００００│刑警局卷第３７３頁                      │
├───┼────┼──────────┼────────────┼───────┼─────────────────────┤
│二○九│丙ｂ○  │九二年十月十日　    │01:47-01:50             │　１０００００│警六卷１３６頁                            │
├───┼────┼──────────┼────────────┼───────┼─────────────────────┤
│二一○│乙Ｂ○  │九二年十月十一日　  │02:59-03:00             │　　２３０００│警六卷７６頁                              │
├───┼────┼──────────┼────────────┼───────┼─────────────────────┤
│二一一│丁辰○  │九二年十月十日　    │23:24-00:38             │　　４８０００│刑警局卷第３５６頁                      │
├───┼────┼──────────┼────────────┼───────┼─────────────────────┤
│二一二│楊溪圳  │九二年十月九日　    │23:30                   │　　３５０２１│本院卷(四)第３２６頁                      │
├───┼────┼──────────┼────────────┼───────┼─────────────────────┤
│二一三│丁Ｐ○  │九二年十月十一日　  │01:16                   │　　９００００│警六卷１１５頁                            │
├───┼────┼──────────┼────────────┼───────┼─────────────────────┤
│二一四│乙申○  │九二年十月十日　    │01:57                   │　１０００００│本院卷(五)第３２６頁                      │
├───┼────┼──────────┼────────────┼───────┼─────────────────────┤
│二一五│丙丁○  │九二年十月十日　    │不詳                    │　１０００３５│刑警局卷第３５０頁                      │
├───┼────┼──────────┼────────────┼───────┼─────────────────────┤
│二一六│甲戌○  │九二年十月十一日　  │02:34-02:36             │　　２４０００│警六卷１３１頁                            │
├───┼────┼──────────┼────────────┼───────┼─────────────────────┤
│二一七│甲Ｂ○  │九二年十月十一日　  │01:24                   │　　９００００│刑警局卷第３５３頁                      │
├───┼────┼──────────┼────────────┼───────┼─────────────────────┤
│二一八│李叔金  │九二年十月十一日　  │02:17                   │　　１００００│本院卷(四)第３２７頁                      │
├───┼────┼──────────┼────────────┼───────┼─────────────────────┤
│二一九│丁宙○  │九二年十月十一日　  │01:29-01:29             │　　　６０００│警六卷６１頁                              │
├───┼────┼──────────┼────────────┼───────┼─────────────────────┤
│二二○│乙ｓ○  │九二年十月十一日　  │02:42                   │　　２００００│警六卷３頁                                │
├───┼────┼──────────┼────────────┼───────┼─────────────────────┤
│二二一│丁乙○  │九二年十月十日　    │01:07                   │　　　７００７│刑警局卷第３４５頁                      │
├───┼────┼──────────┼────────────┼───────┼─────────────────────┤
│二二二│甲Ｉ○  │九二年十月十日　    │01:34                   │　　７３０３５│警五卷５０頁                              │
├───┼────┼──────────┼────────────┼───────┼─────────────────────┤
│二二三│戊Ｕ○  │九二年十月十日　    │02:41                   │　１０００００│刑警局卷第３３７頁                      │
├───┼────┼──────────┼────────────┼───────┼─────────────────────┤
│二二四│丙地○  │九二年十月九日　    │23:24                   │　２０００３６│刑警局卷第３４８頁                      │
├───┼────┼──────────┼────────────┼───────┼─────────────────────┤
│二二五│丙Ｕ○  │九二年十月十日　    │00:22                   │　１０００３５│刑警局卷第３７２頁                      │
├───┼────┼──────────┼────────────┼───────┼─────────────────────┤
│二二六│陳富順  │九二年十月十一日　  │01:20-01:22             │　　９００００│警六卷１２１頁                            │
├───┼────┼──────────┼────────────┼───────┼─────────────────────┤
│二二七│乙己○  │九二年十月十一日　  │00:07                   │　　３００００│刑警局卷第３５６頁                      │
├───┼────┼──────────┼────────────┼───────┼─────────────────────┤
│二二八│甲Ｗ○  │九二年十月十一日　  │00:27                   │　　１００００│刑警局卷第３５４頁                      │
├───┼────┼──────────┼────────────┼───────┼─────────────────────┤
│二二九│甲午○  │九二年十月十日　    │03:47-03:49             │　　７６０２８│本院卷(三)第１０９頁                        │
├───┼────┼──────────┼────────────┼───────┼─────────────────────┤
│二三○│丁Ｊ○  │九二年十月十日　    │11:06                   │　　２７０００│刑警局卷第３５２頁                      │
├───┼────┼──────────┼────────────┼───────┼─────────────────────┤
│二三一│乙戊○  │九二年十月十日　    │01:04                   │　　２９０００│刑警局卷第３３１頁                      │
├───┼────┼──────────┼────────────┼───────┼─────────────────────┤
│二三二│丁ｖ○  │九二年十月十四日　  │00:28                   │　　２００００│刑警局卷第３８１頁                      │
├───┼────┼──────────┼────────────┼───────┼─────────────────────┤
│二三三│丙丑○  │九二年十月十日　    │01:16                   │　　２５００７│刑警局卷第３７４頁                      │
├───┼────┼──────────┼────────────┼───────┼─────────────────────┤
│二三四│丙Ｎ○  │九二年十月十日　    │03:22                   │　１００００７│刑警局卷第３５８頁                      │
├───┼────┼──────────┼────────────┼───────┼─────────────────────┤
│二三五│甲ｉ○  │九二年十月十一日　  │01:39                   │　１０００００│刑警局卷第３５８頁                      │
├───┼────┼──────────┼────────────┼───────┼─────────────────────┤
│二三六│乙Ｄ○  │九二年十月十日　    │05:57                   │　　４００１４│警五卷９６頁                              │
├───┼────┼──────────┼────────────┼───────┼─────────────────────┤
│二三七│乙ｈ○  │九二年十月十日　    │22:25                   │　　３１０００│刑警局卷第３２８頁                      │
├───┼────┼──────────┼────────────┼───────┼─────────────────────┤
│二三八│甲Ｆ○  │九二年十月十一日　  │03:06                   │　　２３０００│警四卷４７頁                              │
├───┼────┼──────────┼────────────┼───────┼─────────────────────┤
│二三九│曾良萍  │九二年十月十日　    │09:24                   │　１０００００│刑警局卷第３８２頁                      │
├───┼────┼──────────┼────────────┼───────┼─────────────────────┤
│二四○│丙Ｚ○  │九二年十月十日　    │13:09                   │　１７８０６３│刑警局卷第３６２頁                      │
├───┼────┼──────────┼────────────┼───────┼─────────────────────┤
│二四一│乙酉○  │九二年十月十一日　  │02:43                   │　　２５０００│刑警局卷第３４６頁                      │
├───┼────┼──────────┼────────────┼───────┼─────────────────────┤
│二四二│戊ｙ○  │九二年十月十一日　  │02:50                   │　　１３０００│警六卷３３頁                              │
├───┼────┼──────────┼────────────┼───────┼─────────────────────┤
│二四三│戊癸○  │九二年十月十二日　  │06:51                   │　　２５０００│刑警局卷第３２２頁                      │
├───┼────┼──────────┼────────────┼───────┼─────────────────────┤
│二四四│丁巳○  │九二年十月十日　    │00:33                   │　１０００００│刑警局卷第３６７頁                      │
├───┼────┼──────────┼────────────┼───────┼─────────────────────┤
│二四五│乙Ｑ○  │九二年十月十日　    │06:13                   │　１０００３５│刑警局卷第３６８頁                      │
├───┼────┼──────────┼────────────┼───────┼─────────────────────┤
│二四六│周柏祥  │九二年十月九日　    │23:23                   │　　２００００│本院卷(四)第３２８頁                      │
├───┼────┼──────────┼────────────┼───────┼─────────────────────┤
│二四七│羅偉成  │九二年十月十日　    │00:15                   │　　８００２８│本院卷(四)第３２８頁                      │
├───┼────┼──────────┼────────────┼───────┼─────────────────────┤
│二四八│李怡堅  │九二年十月十日　    │19:55                   │　　　４０１４│本院卷(四)第３２８頁                      │
├───┼────┼──────────┼────────────┼───────┼─────────────────────┤
│二四九│陳湘媛  │九二年十月十日　    │02:05                   │　　　５００７│本院卷(四)第３２８頁                      │
├───┼────┼──────────┼────────────┼───────┼─────────────────────┤
│二五○│何采穎  │九二年十月九日　    │23:17                   │　１０００３５│本院卷(四)第３２８頁                      │
├───┼────┼──────────┼────────────┼───────┼─────────────────────┤
│二五一│黃振浩  │九二年十月十日　    │04:20                   │　１０００３５│本院卷(四)第３２８頁                      │
├───┼────┼──────────┼────────────┼───────┼─────────────────────┤
│二五二│李思慧  │九二年十月十日　    │00:04                   │　　１５００７│本院卷(四)第３２８頁                      │
├───┼────┼──────────┼────────────┼───────┼─────────────────────┤
│二五三│鄭慶同  │九二年十月十三日　  │01:50                   │　　４３０００│警六卷６４頁                              │
├───┼────┼──────────┼────────────┼───────┼─────────────────────┤
│二五四│謝伯誠  │九二年十月十日　    │00:54                   │　１０００３５│本院卷(四)第３２頁                        │
├───┼────┼──────────┼────────────┼───────┼─────────────────────┤
│二五五│黃婉菁  │九二年十月十日　    │01:33                   │　１０００００│本院卷(四)第３２８頁                      │
├───┼────┼──────────┼────────────┼───────┼─────────────────────┤
│二五六│李有萍  │九二年十月十一日　  │01:12-01:13             │　　２００００│警六卷５２頁                              │
├───┼────┼──────────┼────────────┼───────┼─────────────────────┤
│二五七│黃麗華  │九二年十月九日　    │22:23                   │　　３２００７│本院卷(四)第３２８頁                      │
├───┼────┼──────────┼────────────┼───────┼─────────────────────┤
│二五八│彭成彰  │九二年十月十日　    │07:15                   │　　５００００│本院卷(四)第３２８頁                      │
├───┼────┼──────────┼────────────┼───────┼─────────────────────┤
│二五九│李晉桓  │九二年十月十日　    │07:18                   │　１０００３５│本院卷(四)第３２９頁                      │
├───┼────┼──────────┼────────────┼───────┼─────────────────────┤
│二六○│余河益  │九二年十月九日　    │22:07                   │　　１２０１４│警六卷１５４頁                            │
├───┼────┼──────────┼────────────┼───────┼─────────────────────┤
│二六一│楊李紅玉│九二年十月十一日　  │02:53                   │　１０００００│警六卷７１頁                              │
├───┼────┼──────────┼────────────┼───────┼─────────────────────┤
│二六二│常紹琪  │九二年十月九日　    │23:12-23:16             │　３０００３６│本院卷(三)第１２８頁                        │
├───┼────┼──────────┼────────────┼───────┼─────────────────────┤
│二六三│黃素芬  │九二年十月九日　    │23:04                   │　　２０００７│本院卷(四)第３２９頁                      │
├───┼────┼──────────┼────────────┼───────┼─────────────────────┤
│二六四│黃仁傑  │九二年十月十日　    │18:56                   │　　４００１４│本院卷(四)第３２９頁                      │
├───┼────┼──────────┼────────────┼───────┼─────────────────────┤
│二六五│林錦雀  │九二年十月十三日　  │22:10-22:13             │　　８００２８│警六卷７頁                                │
├───┼────┼──────────┼────────────┼───────┼─────────────────────┤
│二六六│任玉玫  │九二年十月十一日　  │02:28-02:30             │　１０００００│警六卷１４９頁                            │
├───┼────┼──────────┼────────────┼───────┼─────────────────────┤
│二六七│王朝珍  │九二年十月十日　    │00:37                   │　　５７０００│本院卷(四)第３３０頁                      │
├───┼────┼──────────┼────────────┼───────┼─────────────────────┤
│二六八│丙地○  │九二年十月九日　    │23:24                   │　１０００００│本院卷(四)第３３０頁                      │
├───┼────┼──────────┼────────────┼───────┼─────────────────────┤
│二六九│郭小萍  │九二年十月十日　    │01:48-03:48             │　１０００３５│本院卷(四)第３３０頁                      │
├───┼────┼──────────┼────────────┼───────┼─────────────────────┤
│二七○│林馨鈴  │九二年十月十日　    │02:19-02:20             │　１０００００│本院卷(四)第３３０頁                      │
├───┼────┼──────────┼────────────┼───────┼─────────────────────┤
│二七一│陳葉玉美│九二年十月十日　    │23:45-23:47             │　１００００７│本院卷(四)第３３０頁                      │
├───┼────┼──────────┼────────────┼───────┼─────────────────────┤
│二七二│劉秀珍  │九二年十月九日　    │23:12                   │　　　５００７│本院卷(四)第３３０頁                      │
├───┼────┼──────────┼────────────┼───────┼─────────────────────┤
│二七三│廖文宣  │九二年十月十二日　  │07:08                   │　　１８０００│本院卷(四)第３３１頁                      │
├───┼────┼──────────┼────────────┼───────┼─────────────────────┤
│二七四│張彩珠  │九二年十月十二日　  │07:13                   │　　１１０００│本院卷(四)第３３１頁                      │
├───┼────┼──────────┼────────────┼───────┼─────────────────────┤
│二七五│謝宜樺  │九二年十月十日　    │16:23                   │　１０００３５│本院卷(四)第３３１頁                      │
├───┼────┼──────────┼────────────┼───────┼─────────────────────┤
│二七六│ｓ○○  │九二年十月十日　    │不詳                    │　　１０００７│刑警局卷第３９１頁                      │
├───┼────┼──────────┼────────────┼───────┼─────────────────────┤
│二七七│丙ｆ○  │九二年十月十三日　  │不詳                    │　　１６００７│刑警局卷第３９７頁                      │
├───┼────┼──────────┼────────────┼───────┼─────────────────────┤
│二七八│董黛琳  │九二年十月十日　    │不詳                    │　２５５０８４│刑警局卷第３９８頁                      │
├───┼────┼──────────┼────────────┼───────┼─────────────────────┤
│二七九│丙ｅ○  │九二年十月十四日    │不詳                    │　１１００００│刑警局卷第３９８頁                      │
├───┼────┼──────────┼────────────┼───────┼─────────────────────┤
│二八○│戊申○  │九二年十月十三日    │不詳　　                │　１２００００│刑警局卷第２３２頁                      │
├───┼────┼──────────┼────────────┼───────┼─────────────────────┤
│二八一│甲癸○  │九二年十月十三日    │不詳　                  │　　６００２１│刑警局卷第４００頁                      │
├───┼────┼──────────┼────────────┼───────┼─────────────────────┤
│二八二│癸○○  │九二年十月十三日    │03:25                   │　　８８０３５│本院卷(三)第７２頁                          │
├───┼────┼──────────┼────────────┼───────┼─────────────────────┤
│二八三│丁亥○  │九二年十月十日　    │不詳　　　　　　　　　  │　　７９０００│刑警局卷第４０２頁                      │
├───┼────┼──────────┼────────────┼───────┼─────────────────────┤
│二八四│ｄ○○  │九二年十月十日　    │不詳　                  │　　　３００７│刑警局卷第４０３頁                      │
├───┼────┼──────────┼────────────┼───────┼─────────────────────┤
│二八五│乙Ｋ　  │九二年十月十四日    │不詳　                  │　１２００４９│刑警局卷第４０４頁                      │
├───┼────┼──────────┼────────────┼───────┼─────────────────────┤
│二八六│乙辛○  │九二年十月十日　    │03:25                   │　　７８０２８│本院卷(三)第７６頁                          │
├───┼────┼──────────┼────────────┼───────┼─────────────────────┤
│二八七│甲ｈ○  │九二年十月十三日　  │不詳                    │　　２４０１４│刑警局卷第４０６頁                      │
├───┼────┼──────────┼────────────┼───────┼─────────────────────┤
│二八八│丙ｑ○  │九二年十月十日　    │不詳　                  │　　６３００７│刑警局卷第４０７頁                      │
├───┼────┼──────────┼────────────┼───────┼─────────────────────┤
│二八九│丁ｅ○  │九二年十月十日　    │02:14-04:26             │　３４００１８│刑警局卷第４０８頁                      │
├───┼────┼──────────┼────────────┼───────┼─────────────────────┤
│二九○│玄○○  │九二年十月十日　    │11:00                   │　　２００００│刑警局卷第４０９頁                      │
├───┼────┼──────────┼────────────┼───────┼─────────────────────┤
│二九一│戊Ｑ○  │九二年十月十日　    │不詳                    │　　２４０１４│刑警局卷第４１０頁                      │
├───┼────┼──────────┼────────────┼───────┼─────────────────────┤
│二九二│丁Ｓ○  │九二年十月十日　    │02:00                   │　　４５０２１│刑警局卷第４１１頁                      │
├───┼────┼──────────┼────────────┼───────┼─────────────────────┤
│二九三│康又新  │九二年十月十日　    │19:00                   │　１２００４２│刑警局卷第４１２頁                      │
├───┼────┼──────────┼────────────┼───────┼─────────────────────┤
│二九四│戊未○  │九二年十月十日　    │00:09-00:12             │　５２９１５５│刑警局卷第４１３頁                      │
├───┼────┼──────────┼────────────┼───────┼─────────────────────┤
│二九五│乙Ｙ○  │九二年十月十日　    │22:26                   │　　２０００７│刑警局卷第４１４頁                      │
├───┼────┼──────────┼────────────┼───────┼─────────────────────┤
│二九六│丙ｘ○  │九二年十月九日　    │23:01-02:17             │　１５５０６３│本院卷(四)第６４頁                          │
├───┼────┼──────────┼────────────┼───────┼─────────────────────┤
│二九七│蔡坤泉  │九二年十月十四日　  │02:55-02:56             │　　３７０１４│刑警局卷第４１６頁                      │
├───┼────┼──────────┼────────────┼───────┼─────────────────────┤
│二九八│戊ｃ○  │九二年十月九日　    │20:00                   │　　４００１４│刑警局卷第４１７頁                      │
├───┼────┼──────────┼────────────┼───────┼─────────────────────┤
│二九九│丙Ｑ○  │九二年十月九日　    │23:10-23:13             │　　６７０３５│刑警局卷第４１８頁                      │
├───┼────┼──────────┼────────────┼───────┼─────────────────────┤
│三○○│Ｈ○○  │九二年十月九日　    │21:00                   │　２２００７７│刑警局卷第４１９頁                      │
├───┼────┼──────────┼────────────┼───────┼─────────────────────┤
│三○一│黃○○  │九二年十月九日　    │21:00                   │　１０５０００│刑警局卷第４２０頁                      │
├───┼────┼──────────┼────────────┼───────┼─────────────────────┤
│三○二│甲甲○  │九二年十月九日　    │15:52-15:52             │　６８００９９│刑警局卷第４２１頁                      │
├───┼────┼──────────┼────────────┼───────┼─────────────────────┤
│三○三│丁辛○  │九二年十月十日　    │02:59-03:02             │　　１５０００│刑警局卷第４２２頁                      │
├───┼────┼──────────┼────────────┼───────┼─────────────────────┤
│三○四│戊己○  │九二年十月十二日　  │05:13                   │　　６５０２１│刑警局卷第４２３頁                      │
├───┼────┼──────────┼────────────┼───────┼─────────────────────┤
│三○五│丙甲○  │九二年十月十三日　  │02:52-02:54             │　　４００００│刑警局卷第４２４頁                      │
├───┼────┼──────────┼────────────┼───────┼─────────────────────┤
│三○六│丙ｗ○  │九二年十月十日　    │19:00                   │　　７３０２８│警五卷第８頁                              │
├───┼────┼──────────┼────────────┼───────┼─────────────────────┤
│三○七│丁卯○  │九二年十月十日　    │05:00                   │　　４９０００│刑警局卷第４２６頁                      │
├───┼────┼──────────┼────────────┼───────┼─────────────────────┤
│三○八│溫淑津  │九二年十月十日　    │22:07-22:53             │　　２４０１４│刑警局卷第４２７頁                      │
├───┼────┼──────────┼────────────┼───────┼─────────────────────┤
│三○九│黃意倫  │九二年十月九日　    │03:00                   │　　８６０１４│刑警局卷第４２８頁                      │
├───┼────┼──────────┼────────────┼───────┼─────────────────────┤
│三一○│丙ｏ○  │九二年十月十日　    │不詳                    │　　４００１４│刑警局卷第４３０頁                      │
├───┼────┼──────────┼────────────┼───────┼─────────────────────┤
│三一一│丁Ｒ○  │九二年十月十四日　  │22:00                   │　　　３００７│刑警局卷第４３１頁                      │
├───┼────┼──────────┼────────────┼───────┼─────────────────────┤
│三一二│丁Ｔ○  │九二年十月九日　    │不詳                    │　　１０００７│刑警局卷第４３２頁                      │
├───┼────┼──────────┼────────────┼───────┼─────────────────────┤
│三一三│戊ｈ○  │九二年十月十日　    │不詳                    │　　６００２１│刑警局卷第４３４頁                      │
├───┼────┼──────────┼────────────┼───────┼─────────────────────┤
│三一四│丙ｎ○  │九二年十月十日　    │00:00                   │　　９９０００│警五卷第６６頁                            │
├───┼────┼──────────┼────────────┼───────┼─────────────────────┤
│三一五│戊ｒ○  │九二年十月十日　    │不詳                    │　　４８０００│刑警局卷第４３５頁                      │
├───┼────┼──────────┼────────────┼───────┼─────────────────────┤
│三一六│乙ｆ○  │九二年十月十日　    │不詳                    │　１２００１４│刑警局卷第４３６頁                      │
├───┼────┼──────────┼────────────┼───────┼─────────────────────┤
│三一七│戊ｆ○  │九二年十月十日　    │不詳                    │　　２００００│刑警局卷第４３７頁                      │
├───┼────┼──────────┼────────────┼───────┼─────────────────────┤
│三一八│丙辛○  │九二年十月十日　    │不詳                    │　　　５００７│警三卷１０１頁                            │
├───┼────┼──────────┼────────────┼───────┼─────────────────────┤
│三一九│丁Ｘ○  │九二年十月十日　    │不詳                    │　　７３０００│刑警局卷第４３９頁                      │
├───┼────┼──────────┼────────────┼───────┼─────────────────────┤
│三二○│丁己○  │九二年十月十日　    │不詳                    │　１２００４２│本院局卷(三)第３９頁                        │
├───┼────┼──────────┼────────────┼───────┼─────────────────────┤
│三二一│甲Ｑ○  │九二年十月十日　    │不詳                    │　３６００９８│刑警局卷第４４１頁                      │
├───┼────┼──────────┼────────────┼───────┼─────────────────────┤
│三二二│丁ｄ○  │九二年十月十二日　  │16:00                   │　１７２０６３│刑警局卷第４４２頁                      │
├───┼────┼──────────┼────────────┼───────┼─────────────────────┤
│三二三│戊Ｂ○  │九二年十月十日　    │不詳                    │　１２００００│警二卷１２４頁                            │
├───┼────┼──────────┼────────────┼───────┼─────────────────────┤
│三二四│乙Ｏ○  │九二年十月十日　    │不詳                    │　　　４００７│刑警局卷第４４４頁                      │
├───┼────┼──────────┼────────────┼───────┼─────────────────────┤
│三二五│乙午○  │九二年十月十日　    │20:00                   │　１２４０００│警二卷４０頁                              │
├───┼────┼──────────┼────────────┼───────┼─────────────────────┤
│三二六│乙天○  │九二年十月十日　    │不詳                    │　　３２０００│刑警局卷第４４６頁                      │
├───┼────┼──────────┼────────────┼───────┼─────────────────────┤
│三二七│戊ｄ○  │九二年十月十日　    │不詳                    │　　１９０００│刑警局卷第４４７頁                      │
├───┼────┼──────────┼────────────┼───────┼─────────────────────┤
│三二八│丁ｚ○  │九二年十月十日　    │不詳                    │　９２６０７２│本院卷(三)第１５３頁                        │
├───┼────┼──────────┼────────────┼───────┼─────────────────────┤
│三二九│甲Ｍ  │九二年十月十日　    │不詳                    │　　２０００７│刑警局卷第４４９頁                      │
├───┼────┼──────────┼────────────┼───────┼─────────────────────┤
│三三○│乙ｄ○  │九二年十月十日　    │不詳                    │　　１５３００│刑警局卷第４５０頁                      │
├───┼────┼──────────┼────────────┼───────┼─────────────────────┤
│三三一│丙ｖ○  │九二年十月十三日　  │08:21                   │　　３００１４│刑警局卷第４５０頁                      │
├───┼────┼──────────┼────────────┼───────┼─────────────────────┤
│三三二│戊ａ○  │九二年十月十日　    │不詳                    │　２６００００│刑警局卷第４５１頁                      │
├───┼────┼──────────┼────────────┼───────┼─────────────────────┤
│三三三│戊Ｍ○  │九二年十月十一日　  │不詳                    │　　４５０２１│刑警局卷第４５２頁                      │
├───┼────┼──────────┼────────────┼───────┼─────────────────────┤
│三三四│Ｖ○○  │九二年十月十日　    │不詳                    │　１２０００７│刑警局卷第４５２頁                      │
├───┼────┼──────────┼────────────┼───────┼─────────────────────┤
│三三五│丁戊○  │九二年十月十一日　  │不詳                    │　　６３０２８│刑警局卷第４５３頁                      │
├───┼────┼──────────┼────────────┼───────┼─────────────────────┤
│三三六│戊Ｖ○  │九二年十月十二日　  │不詳                    │　　４００１４│刑警局卷第４５５頁                      │
├───┼────┼──────────┼────────────┼───────┼─────────────────────┤
│三三七│戊戊○  │九二年十月十日　    │不詳                    │　　　５００７│刑警局卷第４５６頁                      │
├───┼────┼──────────┼────────────┼───────┼─────────────────────┤
│三三八│甲ｍ○  │九二年十月十二日　  │不詳                    │　　１０００７│刑警局卷第４５７頁                      │
├───┼────┼──────────┼────────────┼───────┼─────────────────────┤
│三三九│甲ｅ○  │九二年十月十三日　  │不詳                    │　　１７５０７│刑警局卷第４５８頁                      │
├───┼────┼──────────┼────────────┼───────┼─────────────────────┤
│三四○│丁甲○  │九二年十月十一日　  │不詳                    │　　１００００│刑警局卷第４６０頁                      │
├───┼────┼──────────┼────────────┼───────┼─────────────────────┤
│三四一│丙ｕ○  │九二年十月十二日　  │不詳                    │　　４６０２１│刑警局卷第４６１頁                      │
├───┼────┼──────────┼────────────┼───────┼─────────────────────┤
│三四二│乙ｖ○  │九二年十月十日　    │不詳                    │　　２７０００│警五卷７６頁                              │
├───┼────┼──────────┼────────────┼───────┼─────────────────────┤
│三四三│徐鉦炫  │九二年十月十日　    │不詳                    │　　２００００│本院卷(三)第１４９頁                        │
├───┼────┼──────────┼────────────┼───────┼─────────────────────┤
│三四四│Ｍ○○  │九二年十月十日　    │不詳                    │　　５６０００│刑警局卷第４６４頁                      │
├───┼────┼──────────┼────────────┼───────┼─────────────────────┤
│三四五│乙丙○  │九二年十月十日　    │04:00                   │　１１０００７│刑警局卷第４６５頁                      │
├───┼────┼──────────┼────────────┼───────┼─────────────────────┤
│三四六│乙庚○  │九二年十月十二日　  │不詳                    │　　４５０００│刑警局卷第４６５頁                      │
├───┼────┼──────────┼────────────┼───────┼─────────────────────┤
│三四七│戊Ｒ○  │九二年十月十四日　  │不詳                    │　　　３０００│警五卷６７頁                              │
├───┼────┼──────────┼────────────┼───────┼─────────────────────┤
│三四八│乙ｇ○  │九二年十月十日　    │不詳                    │　　４００１４│刑警局卷第４６６頁                      │
├───┼────┼──────────┼────────────┼───────┼─────────────────────┤
│三四九│甲ｄ○  │九二年十月九日　    │23:00                   │　４１０１３３│刑警局卷第４７２頁                      │
├───┼────┼──────────┼────────────┼───────┼─────────────────────┤
│三五○│ｑ○○  │九二年十月十一日　  │03:57-05:59             │　　３２０１４│本院卷(三)第６６頁                          │
├───┼────┼──────────┼────────────┼───────┼─────────────────────┤
│三五一│己庚○  │九二年十月十日　    │不詳                    │　１５００００│本院卷(三)第１６４頁                        │
├───┼────┼──────────┼────────────┼───────┼─────────────────────┤
│三五二│Ｐ○○  │九二年十月十日　    │不詳                    │　　１５０００│刑警局卷第４７５頁                      │
├───┼────┼──────────┼────────────┼───────┼─────────────────────┤
│三五三│丁ｐ○  │九二年十月十三日　  │03:00                   │　　６０１９６│刑警局卷第４７６頁                      │
├───┼────┼──────────┼────────────┼───────┼─────────────────────┤
│三五四│甲Ｘ○  │九二年十月十日　    │不詳                    │　　３５０１４│刑警局卷第４７７頁                      │
├───┼────┼──────────┼────────────┼───────┼─────────────────────┤
│三五五│丙ｒ○  │九二年十月十日　    │不詳                    │　１０００００│刑警局卷第４７９頁                      │
├───┼────┼──────────┼────────────┼───────┼─────────────────────┤
│三五六│丁ｃ○  │九二年十月十日　    │02:00                   │　１７５０００│刑警局卷第４８１頁                      │
├───┼────┼──────────┼────────────┼───────┼─────────────────────┤
│三五七│丁ｈ○  │九二年十月十四日　  │19:00                   │　３０００００│刑警局卷第４８２頁                      │
├───┼────┼──────────┼────────────┼───────┼─────────────────────┤
│三五八│甲宙○  │九二年十月十日　    │07:00                   │　１１７０００│刑警局卷第４８５頁                      │
├───┼────┼──────────┼────────────┼───────┼─────────────────────┤
│三五九│ｗ○○  │九二年十月十一日　  │不詳                    │　１３２０００│警四卷１４１頁                            │
├───┼────┼──────────┼────────────┼───────┼─────────────────────┤
│三六○│辰○○  │九二年十月十一日　  │19:00                   │　　３７０００│刑警局卷第４８７頁                      │
├───┼────┼──────────┼────────────┼───────┼─────────────────────┤
│三六一│丙亥○  │九二年十月九日　    │23:00                   │　　４００１４│刑警局卷第４９０頁                      │
├───┼────┼──────────┼────────────┼───────┼─────────────────────┤
│三六二│楊麗卿  │九二年十月十日　    │不詳                    │　１４００４９│本院卷(四)第３３３頁                      │
├───┼────┼──────────┼────────────┼───────┼─────────────────────┤
│三六三│己甲○  │九二年十月十日　    │00:15                   │　　２００００│刑警局卷第４９８頁                      │
├───┼────┼──────────┼────────────┼───────┼─────────────────────┤
│三六四│戊ｅ○  │九二年十月九日　    │23:23                   │　　３００００│刑警局卷第４９９頁                      │
├───┼────┼──────────┼────────────┼───────┼─────────────────────┤
│三六五│甲Ｇ○  │九二年十月十一日　  │01:42-01:44             │　１０００００│刑警局卷第５００頁                      │
├───┼────┼──────────┼────────────┼───────┼─────────────────────┤
│三六六│戊ｌ○  │九二年十月十日　    │01:34-01:36             │　　６００００│刑警局卷第５０１頁                      │
├───┼────┼──────────┼────────────┼───────┼─────────────────────┤
│三六七│甲宇○  │九二年十月十日　    │04:55-04:57             │　１０００３５│本院卷(三)１０５頁                          │
├───┼────┼──────────┼────────────┼───────┼─────────────────────┤
│三六八│周皓  │九二年十月九日　    │22:38-22:39             │　　２８０１４│警三卷６７頁                              │
├───┼────┼──────────┼────────────┼───────┼─────────────────────┤
│三六九│Ｒ○○  │九二年十月十日　    │00:35                   │　　２０００７│刑警局卷第５０３頁                      │
├───┼────┼──────────┼────────────┼───────┼─────────────────────┤
│三七○│丁ｍ○  │九二年十月十日　    │19:25                   │　１０００３５│刑警局卷第５０３－１頁                  │
├───┼────┼──────────┼────────────┼───────┼─────────────────────┤
│三七一│Ｄ○○  │九二年十月十一日　  │01:48                   │　　　８０００│刑警局卷第５０４頁                      │
├───┼────┼──────────┼────────────┼───────┼─────────────────────┤
│三七二│丁ｇ○  │九二年十月十三日　  │22:22-22:24             │　　８００２８│警六卷８９頁                              │
├───┼────┼──────────┼────────────┼───────┼─────────────────────┤
│三七三│乙未○  │九二年十月十日　    │01:34-01:36             │　１０００３５│刑警局卷第５１５頁                      │
├───┼────┼──────────┼────────────┼───────┼─────────────────────┤
│三七四│乙丑○  │九二年十月十三日　  │01:37-02:57             │　１０００３５│刑警局卷５１６頁                        │
├───┼────┼──────────┼────────────┼───────┼─────────────────────┤
│三七五│戊庚○  │九二年十月十三日　  │02:52-02:55             │　１０００３５│本院卷(三)第２１頁                          │
├───┼────┼──────────┼────────────┼───────┼─────────────────────┤
│三七六│丙Ｃ○  │九二年十月十日　    │01:34-01:36             │　　８００２８│本院卷(三)第１１７頁                        │
├───┼────┼──────────┼────────────┼───────┼─────────────────────┤
│三七七│甲Ｌ○  │九二年十月十三日　  │22:31-22:41             │　１０００３５│警二卷８２頁                              │
├───┼────┼──────────┼────────────┼───────┼─────────────────────┤
│三七八│丁黃○  │九二年十月十日　    │05:02                   │　　　４００７│刑警局卷第５２１頁                      │
├───┼────┼──────────┼────────────┼───────┼─────────────────────┤
│三七九│戊辰○  │九二年十月十日　    │01:28-01:29             │　　５００２１│警三卷３７頁                              │
├───┼────┼──────────┼────────────┼───────┼─────────────────────┤
│三八○│ｉ○○  │九二年十月十三日　　│01:51                   │　　２０００７│刑警局卷第５２４頁                      │
├───┼────┼──────────┼────────────┼───────┼─────────────────────┤
│三八一│丙Ｍ○  │九二年十月十三日　  │15:00                   │　２０００５３│警四卷１２９頁                            │
├───┼────┼──────────┼────────────┼───────┼─────────────────────┤
│三八二│乙○○  │九二年十月十三日　  │22:00                   │　　　１３０７│刑警局卷第５２６頁                      │
├───┼────┼──────────┼────────────┼───────┼─────────────────────┤
│三八三│Ｎ○○  │九二年十月十三日　  │23:25-23:28             │　　９３０３９│刑警局卷第５２９頁                      │
├───┼────┼──────────┼────────────┼───────┼─────────────────────┤
│三八四│丁ｔ○  │九二年十月九日　    │23:53                   │　　７７０００│刑警局卷第５３６頁                      │
├───┼────┼──────────┼────────────┼───────┼─────────────────────┤
│三八五│戴敏彥  │九二年十月九日　    │23:07                   │　　２００００│警六卷１４４頁                            │
├───┼────┼──────────┼────────────┼───────┼─────────────────────┤
│三八六│吳慧玟  │九二年十月九日　    │23:09                   │　　６００００│刑警局卷第５４０頁                      │
├───┼────┼──────────┼────────────┼───────┼─────────────────────┤
│三八七│呂健銘  │九二年十月十日　    │23:31                   │　　６００００│警二卷１４３頁                            │
├───┼────┼──────────┼────────────┼───────┼─────────────────────┤
│三八八│游麗惠  │九二年十月十一日　  │09:00                   │　２４００８４│刑警局卷第５４３頁                      │
├───┼────┼──────────┼────────────┼───────┼─────────────────────┤
│三八九│王殿堯  │九二年十月十日　    │05:00                   │　２９７０６３│刑警局卷第５４４頁                      │
├───┼────┼──────────┼────────────┼───────┼─────────────────────┤
│三九○│廖俊賢  │九二年十月十四日　  │10:00                   │　　３８０００│刑警局卷第５４８頁                      │
├───┼────┼──────────┼────────────┼───────┼─────────────────────┤
│三九一│周碩龍  │九二年十月十二日　  │20:00                   │　　３８０１４│刑警局卷第５５４頁                      │
├───┼────┼──────────┼────────────┼───────┼─────────────────────┤
│三九二│李秀洙  │九二年十月九日　    │23:38                   │　　　５０００│刑警局卷第５５６頁                      │
├───┼────┼──────────┼────────────┼───────┼─────────────────────┤
│三九三│梁瑩卿  │九二年十月十三日　  │01:58-05:29             │　１２６０００│刑警局卷第５５７頁                      │
├───┼────┼──────────┼────────────┼───────┼─────────────────────┤
│三九四│顧良箴  │九二年十月十日　    │01:19-01:26             │　１０００００│刑警局卷第５６２頁                      │
├───┼────┼──────────┼────────────┼───────┼─────────────────────┤
│三九五│鄭雅薇  │九二年十月十二日　  │不詳                    │　　４００００│刑警局卷第５７１頁                      │
├───┼────┼──────────┼────────────┼───────┼─────────────────────┤
│三九六│洪寶蓮  │九二年十月九日　    │22:30                   │　１２５０００│刑警局卷第５７８頁                      │
├───┼────┼──────────┼────────────┼───────┼─────────────────────┤
│三九七│呂寶麟  │九二年十月十日　    │不詳                    │0000000│刑警局卷第５８３頁                      │
├───┼────┼──────────┼────────────┼───────┼─────────────────────┤
│三九八│張志成  │九二年十月九日　    │22:20-22:23             │　１０００００│刑警局卷第５８９頁                      │
├───┼────┼──────────┼────────────┼───────┼─────────────────────┤
│三九九│洪靖雅  │九二年十月九日　    │23:03                   │  　３００００│刑警局卷第５９０頁                      │
├───┼────┼──────────┼────────────┼───────┼─────────────────────┤
│四○○│侯孝偉  │九二年十月九日　    │23:06                   │　　１００００│警六卷２１頁                              │
├───┼────┼──────────┼────────────┼───────┼─────────────────────┤
│四○一│黃博宇  │九二年十月十日　    │19:40-19:41             │　　３８０００│刑警局卷第５９２頁                      │
├───┼────┼──────────┼────────────┼───────┼─────────────────────┤
│四○二│ｇ○○  │九二年十月十日　    │22:21                   │　　  ５９００│刑警局卷第５９３頁                      │
├───┼────┼──────────┼────────────┼───────┼─────────────────────┤
│四○三│乙ｍ○  │九二年十月九日　    │22:26                   │　１１００００│刑警局卷第５９４頁                      │
├───┼────┼──────────┼────────────┼───────┼─────────────────────┤
│四○四│甲ｐ○  │九二年十月十日　    │不詳                    │　　４８０００│刑警局卷第６０４頁                      │
├───┼────┼──────────┼────────────┼───────┼─────────────────────┤
│四○五│ｘ○○  │九二年十月十三日　  │不詳                    │　　２５０００│警三卷２１頁                              │
├───┼────┼──────────┼────────────┼───────┼─────────────────────┤
│四○六│亥○○  │九二年十月十二日　  │不詳                    │　　２９０００│刑警局卷第６０６頁                      │
├───┼────┼──────────┼────────────┼───────┼─────────────────────┤
│四○七│陳永昌  │九二年十月十日　    │不詳                    │　　３２０００│刑警局卷第６０３頁                      │
├───┼────┼──────────┼────────────┼───────┼─────────────────────┤
│四○八│甲ａ○  │九二年十月十日　    │不詳                    │　　１７７０７│刑警局卷第６１３頁                      │
├───┼────┼──────────┼────────────┼───────┼─────────────────────┤
│四○九│戊Ｈ○  │九二年十月十日　    │03:00                   │　１２００００│刑警局卷第６１４頁                      │
├───┼────┼──────────┼────────────┼───────┼─────────────────────┤
│四一○│甲Ｄ○  │九二年十月九日　    │22:00                   │　　２４０１４│刑警局卷第６１５頁                      │
├───┼────┼──────────┼────────────┼───────┼─────────────────────┤
│四一一│Ａ○○  │九二年十月十日　    │12:00                   │　６９７０３６│警二卷８７頁                              │
├───┼────┼──────────┼────────────┼───────┼─────────────────────┤
│四一二│乙ｘ○  │九二年十月十日　    │14:00                   │　　５００００│刑警局卷第６１７頁                      │
├───┼────┼──────────┼────────────┼───────┼─────────────────────┤
│四一三│Ｏ○○  │九二年十月十日　    │不詳                    │　１２００００│刑警局卷第６１８頁                      │
├───┼────┼──────────┼────────────┼───────┼─────────────────────┤
│四一四│戊ｘ○  │九二年十月十日　    │02:00                   │　１２００００│刑警局卷第６１９頁                      │
├───┼────┼──────────┼────────────┼───────┼─────────────────────┤
│四一五│丁ｓ○  │九二年十月十一日　  │不詳                    │　１２５０４９│刑警局卷第６２１頁                      │
├───┼────┼──────────┼────────────┼───────┼─────────────────────┤
│四一六│己丙○  │九二年十月十三日　  │不詳                    │　　３４０００│警三卷５３頁                              │
├───┼────┼──────────┼────────────┼───────┼─────────────────────┤
│四一七│Ｇ○○  │九二年十月九日　    │23:00                   │　　３００００│刑警局卷第６２７頁                      │
├───┼────┼──────────┼────────────┼───────┼─────────────────────┤
│四一八│丁庚○  │九二年十月十日　    │04:23-04:24             │　　３６０００│本院卷(三)第１６０頁                        │
├───┼────┼──────────┼────────────┼───────┼─────────────────────┤
│四一九│丙Ｗ○  │九二年十月十日　    │04:25-04:26             │　　８００００│本院卷(三)第１７５頁                        │
├───┼────┼──────────┼────────────┼───────┼─────────────────────┤
│四二○│惠旺電機│九二年十月十日　    │00:47                   │　１２００１５│刑警局卷第６８１頁                      │
├───┼────┼──────────┼────────────┼───────┼─────────────────────┤
│四二一│戊Ｗ○  │九二年十月十日　    │01:48                   │　　４００００│警一卷１０７頁                            │
├───┼────┼──────────┼────────────┼───────┼─────────────────────┤
│四二二│乙ｙ○  │九二年十月十日　    │不詳                    │　２０００００│刑警局卷第６８６頁                      │
├───┼────┼──────────┼────────────┼───────┼─────────────────────┤
│四二三│乙ｗ○  │九二年十月九日　    │22:19                   │　　２００００│本院卷(三)第１１１頁                        │
├───┼────┼──────────┼────────────┼───────┼─────────────────────┤
│四二四│ｆ○○  │九二年十月十二日　  │不詳                    │　　２８０００│刑警局卷第６８７頁                      │
├───┼────┼──────────┼────────────┼───────┼─────────────────────┤
│四二五│乙巳○  │九二年十月十三日　  │22:00                   │0000000│刑警局卷第６９２頁                      │
├───┼────┼──────────┼────────────┼───────┼─────────────────────┤
│四二六│甲ｙ○  │九二年十月十三日　  │不詳                    │　５６４０７２│刑警局卷第６９３頁                      │
├───┼────┼──────────┼────────────┼───────┼─────────────────────┤
│四二七│乙壬○  │九二年十月十日　    │02:53-15:30             │　１９３０００│刑警局卷第６９８頁                      │
├───┼────┼──────────┼────────────┼───────┼─────────────────────┤
│四二八│乙ｃ○  │九二年十月九日　    │23:30-23:36             │　１８００００│警一卷１４５頁                            │
├───┼────┼──────────┼────────────┼───────┼─────────────────────┤
│四二九│丁ｏ○  │九二年十月九日　    │23:12-23:16             │　２０００００│本院卷(三)第２８頁                          │
├───┼────┼──────────┼────────────┼───────┼─────────────────────┤
│四三○│甲Ｏ○  │九二年十月九日　    │23:40                   │　２０００００│刑警局卷第６９８頁                      │
├───┼────┼──────────┼────────────┼───────┼─────────────────────┤
│四三一│Ｙ○○  │九二年十月十日　    │01:02                   │　２０００００│刑警局卷第６９８頁                      │
├───┼────┼──────────┼────────────┼───────┼─────────────────────┤
│四三二│乙寅○  │九二年十月十日　    │03:05-03:19             │　１４００００│刑警局卷第６９８頁                      │
├───┼────┼──────────┼────────────┼───────┼─────────────────────┤
│四三三│乙宙○  │九二年十月十日　    │02:01                   │　　４６０００│刑警局卷第６９８頁                      │
├───┼────┼──────────┼────────────┼───────┼─────────────────────┤
│四三四│戊甲○  │九二年十月十日　    │02:18                   │　　２００００│刑警局卷第６９８頁                      │
├───┼────┼──────────┼────────────┼───────┼─────────────────────┤
│四三五│丙Ｙ○  │九二年十月十二日　  │23:39                   │　　１１０００│刑警局卷第６９８頁                      │
├───┼────┼──────────┼────────────┼───────┼─────────────────────┤
│四三六│丁Ｄ○  │九二年十月十二日　  │不詳                    │　　　７０００│警五卷１００頁                            │
├───┼────┼──────────┼────────────┼───────┼─────────────────────┤
│四三七│丁天○  │九二年十月十日　    │16:00                   │　　４００００│刑警局卷第７１５頁                      │
├───┼────┼──────────┼────────────┼───────┼─────────────────────┤
│四三八│戊黃○  │九二年十月九日　    │22:45                   │　１０００００│刑警局卷第７２３頁                      │
├───┼────┼──────────┼────────────┼───────┼─────────────────────┤
│四三九│戊天○  │九二年十月十三日    │02:06                   │　  ３２０００│警二卷１４１頁                            │
├───┼────┼──────────┼────────────┼───────┼─────────────────────┤
│四四○│甲ｎ○  │九二年十月九日　    │23:00                   │　１０００００│刑警局卷第７２５頁                      │
├───┼────┼──────────┼────────────┼───────┼─────────────────────┤
│四四一│丁戌○  │九二年十月十二日　  │20:00                   │　　２００００│刑警局卷第７２８頁                      │
├───┼────┼──────────┼────────────┼───────┼─────────────────────┤
│四四二│Ｋ○○  │九二年十月十日　    │05:26                   │　　２００００│刑警局卷第７２９頁                      │
├───┼────┼──────────┼────────────┼───────┼─────────────────────┤
│四四三│甲ｘ○  │九二年十月十日　    │05:24-06:11             │　２８００００│刑警局卷第７２３頁                      │
├───┼────┼──────────┼────────────┼───────┼─────────────────────┤
│四四四│乙卯○  │九二年十月九日　    │22:47-22:50             │　１０００３５│刑警局卷第７３５頁                      │
├───┼────┼──────────┼────────────┼───────┼─────────────────────┤
│四四五│Ｆ○○  │九二年十月十日　    │02:17                   │　　４００００│刑警局卷第７４０頁                      │
├───┼────┼──────────┼────────────┼───────┼─────────────────────┤
│四四六│甲亥○  │九二年十月十日　    │04:00                   │　１４００２８│刑警局卷第７４５頁                      │
├───┼────┼──────────┼────────────┼───────┼─────────────────────┤
│四四七│戊Ｙ○  │九二年十月十日　    │12:00                   │　　４８０２１│刑警局卷第７４７頁                      │
├───┼────┼──────────┼────────────┼───────┼─────────────────────┤
│四四八│乙亥○  │九二年十月十三日　  │12:00                   │　４７００７１│刑警局卷第７５１頁                      │
├───┼────┼──────────┼────────────┼───────┼─────────────────────┤
│四四九│乙ｏ○  │九二年十月十一日　  │00:00                   │　　２９０００│警三卷３頁                                │
├───┼────┼──────────┼────────────┼───────┼─────────────────────┤
│四五○│甲寅○  │九二年十月十三日　  │11:00                   │　　１００００│刑警局卷第７５６頁                      │
├───┼────┼──────────┼────────────┼───────┼─────────────────────┤
│四五一│陳寶水泉│九二年十月十日　    │22:00                   │0000000│刑警局卷第７５７頁                      │
├───┼────┼──────────┼────────────┼───────┼─────────────────────┤
│四五二│甲Ｙ○　│九二年十月十一日　  │13:00                   │　　１４０００│刑警局卷第７５９頁                      │
├───┼────┼──────────┼────────────┼───────┼─────────────────────┤
│四五三│丁Ｇ○  │九二年十月十四日　  │12:00                   │　１２００００│本院卷(三)第１７０頁                        │
├───┼────┼──────────┼────────────┼───────┼─────────────────────┤
│四五四│甲ｃ○  │九二年十月十日　    │不詳                    │　　３９０００│警四卷４０頁                              │
├───┼────┼──────────┼────────────┼───────┼─────────────────────┤
│四五五│丁Ｕ○  │九二年十月十日　    │不詳                    │　　２６０００│刑警局卷第７６５頁                      │
├───┼────┼──────────┼────────────┼───────┼─────────────────────┤
│四五六│丙ｉ○  │九二年十月十日　    │不詳                    │　　６４０２８│刑警局卷第７６７頁                      │
├───┼────┼──────────┼────────────┼───────┼─────────────────────┤
│四五七│辛○○  │九二年十月十日　    │02:00                   │　　２２０００│刑警局卷第７６８頁                      │
├───┼────┼──────────┼────────────┼───────┼─────────────────────┤
│四五八│戊Ｄ○  │九二年十月九日　    │21:57-23:19             │　１０２０２１│警六卷１３８頁                            │
├───┼────┼──────────┼────────────┼───────┼─────────────────────┤
│四五九│許佳雯　│九二年十月九日　    │22:20-22:23             │　１２３０００│刑警局卷第７７６頁                      │
├───┼────┼──────────┼────────────┼───────┼─────────────────────┤
│四六○│Ｑ○○　│九二年十月十一日    │不詳　　　　　　　      │　  　４０００│刑警局卷第７８５頁                      │
├───┼────┼──────────┼────────────┼───────┼─────────────────────┤
│四六一│林元常　│九二年十月十日      │不詳　　　　　　　      │    ９９０３５│警四卷４３頁                              │
├───┼────┼──────────┼────────────┼───────┼─────────────────────┤
│四六二│丁Ｃ○　│九二年十月十二日    │17:00 　　　　　　      │　    ２００７│刑警局卷第７８９頁                      │
├───┼────┼──────────┼────────────┼───────┼─────────────────────┤
│四六三│乙宇○　│九二年十月十三日    │不詳　　　　　　　      │    １５００７│刑警局卷第７９１頁                      │
├───┼────┼──────────┼────────────┼───────┼─────────────────────┤
│四六四│丙Ｒ○　│九二年十月十日      │不詳　　　　　　　      │　　　２７０７│刑警局卷第７９４頁                      │
├───┼────┼──────────┼────────────┼───────┼─────────────────────┤
│四六五│ｍ○○　│九二年十月十日      │不詳　　　　　　　      │　　　６００７│刑警局卷第７９５頁                      │
├───┼────┼──────────┼────────────┼───────┼─────────────────────┤
│四六六│戊ｕ○　│九二年十月九日      │22:14-02:14 　　　      │　２０００７０│警六卷２１頁  　　　                      │
├───┼────┼──────────┼────────────┼───────┼─────────────────────┤
│四六七│Ｘ○○　│九二年十月十至十二日│02:55-02:57、19:45-19:51│　３２６０８８│刑警局卷第８０４頁                      │
│      │        │                    │02:46-02:52             │              │                                          │
├───┼────┼──────────┼────────────┼───────┼─────────────────────┤
│四六八│己己○　│九二年十月十日      │01:03 　　　　　　      │　５０００００│警三卷２８頁                              │
├───┼────┼──────────┼────────────┼───────┼─────────────────────┤
│四六九│宇○○　│九二年十月十日      │不詳　　　　　　　      │　２６００００│刑警局卷第８１２頁                      │
├───┼────┼──────────┼────────────┼───────┼─────────────────────┤
│四七○│甲Ａ○　│九二年十月十日      │不詳　　　　　　　      │　１３００００│刑警局卷第８１４頁                      │
├───┼────┼──────────┼────────────┼───────┼─────────────────────┤
│四七一│戊Ｓ○　│九二年十月九日      │22:00 　　　　　　      │　２５２０００│刑警局卷第８１６頁                      │
├───┼────┼──────────┼────────────┼───────┼─────────────────────┤
│四七二│己戊○　│九二年十月十四日    │03:27-03:55 　　　      │　７２００００│刑警局卷第８１８頁                      │
├───┼────┼──────────┼────────────┼───────┼─────────────────────┤
│四七三│丁ｕ○　│九二年十月十二日    │08:00 　　　　　　      │　  ４５０００│刑警局卷第８２４頁                      │
├───┼────┼──────────┼────────────┼───────┼─────────────────────┤
│四七四│乙玄○　│九二年十月十一日    │19:00 　　　　　　      │　  １４０００│刑警局卷第８２５頁                      │
├───┼────┼──────────┼────────────┼───────┼─────────────────────┤
│四七五│甲ｇ○　│九二年十月十日      │不詳　　　　　　　      │　　４２０００│刑警局卷第８２６頁                      │
├───┼────┼──────────┼────────────┼───────┼─────────────────────┤
│四七六│甲丑○　│九二年十月十日      │不詳　　　　　　　      │　  ９００００│警四卷９頁                                │
├───┼────┼──────────┼────────────┼───────┼─────────────────────┤
│四七七│ｕ○○　│九二年十月十四日    │不詳　　　　　　　      │　４０００００│刑警局卷第８２８頁                      │
├───┼────┼──────────┼────────────┼───────┼─────────────────────┤
│四七八│丙戊○　│九二年十月十三日    │不詳　　　　　　　      │　  ７３０２８│刑警局卷第８３３頁                      │
├───┼────┼──────────┼────────────┼───────┼─────────────────────┤
│四七九│丁丑○　│九二年十月九日      │23:45-23:50 　　　      │　１２００１４│刑警局卷第６０３頁                      │
├───┼────┼──────────┼────────────┼───────┼─────────────────────┤
│四八○│乙地○　│九二年十月十日      │05:42-05:47 　　　      │　１４００００│警五卷１０７頁                            │
├───┼────┼──────────┼────────────┼───────┼─────────────────────┤
│四八一│丙黃○　│九二年十月十日      │不詳　　　　　　　      │　　４００００│刑警局卷第８４６頁                      │
├───┼────┼──────────┼────────────┼───────┼─────────────────────┤
│四八二│戊Ｇ○　│九二年十月十四日    │不詳　　　　　　　      │　  １６０００│刑警局卷第８５４頁                      │
├───┼────┼──────────┼────────────┼───────┼─────────────────────┤
│四八三│甲未○　│九二年十月十日      │不詳　　　　　　　      │　  ５３０００│刑警局卷第８６０頁                      │
├───┼────┼──────────┼────────────┼───────┼─────────────────────┤
│四八四│李丞騏　│九二年十月九日      │22:24       　　　      │　　７００００│警六卷１００頁                            │
├───┼────┼──────────┼────────────┼───────┼─────────────────────┤
│四八五│丙申○　│九二年十月十一日    │不詳        　　　      │　　１１００７│刑警局卷第８６７頁                      │
├───┼────┼──────────┼────────────┼───────┼─────────────────────┤
│四八六│丙ｈ○　│九二年十月十一日    │14:20-14:22 　　　      │　　１２５００│刑警局卷第８７３頁                      │
├───┼────┼──────────┼────────────┼───────┼─────────────────────┤
│四八七│乙ｐ○　│九二年十月九日      │22:12-22:15 　　　      │　１０００００│警二卷３２頁                              │
├───┼────┼──────────┼────────────┼───────┼─────────────────────┤
│四八八│王水文　│九二年十月十三日    │23:50         　　      │　　４００００│刑警局卷第８７９頁                      │
├───┼────┼──────────┼────────────┼───────┼─────────────────────┤
│四八九│吳嬋娟　│九二年十月十日      │不詳          　　      │　１０００００│刑警局卷第８８５頁                      │
├───┼────┼──────────┼────────────┼───────┼─────────────────────┤
│四九○│丙Ｆ○　│九二年十月十日      │03:00         　　      │　　９００００│刑警局卷第８９４頁                      │
├───┼────┼──────────┼────────────┼───────┼─────────────────────┤
│四九一│丁酉○　│九二年十月十日      │不詳          　　      │　４２００００│刑警局卷第８９３頁                      │
├───┼────┼──────────┼────────────┼───────┼─────────────────────┤
│四九二│戌○○　│九二年十月十日      │04:00         　　      │　　４００００│刑警局卷第８９５頁                      │
├───┼────┼──────────┼────────────┼───────┼─────────────────────┤
│四九三│Ｗ○○　│九二年十月十日      │20:00           　      │　１２００００│刑警局卷第８９７頁                      │
├───┼────┼──────────┼────────────┼───────┼─────────────────────┤
│四九四│唐美玲　│九二年十月九日      │23:00         　　      │　　２３０００│刑警局卷第８９９頁                      │
├───┼────┼──────────┼────────────┼───────┼─────────────────────┤
│四九五│ｃ○○　│九二年十月十日      │10:00         　　      │　　１９０００│刑警局卷第９０１頁                      │
├───┼────┼──────────┼────────────┼───────┼─────────────────────┤
│四九六│戊Ｃ○　│九二年十月十日      │03:00         　　      │　２３８０００│刑警局卷第９０７頁                      │
├───┼────┼──────────┼────────────┼───────┼─────────────────────┤
│四九七│丁丁○　│九二年十月九日      │22:00       　　　      │　　８９０００│刑警局卷第９０８頁                      │
├───┼────┼──────────┼────────────┼───────┼─────────────────────┤
│四九八│丁ｂ○　│九二年十月十二日    │05:00                   │　　１５０００│刑警局卷第９５１頁                      │
├───┼────┼──────────┼────────────┼───────┼─────────────────────┤
│四九九│甲酉○　│九二年十月十四日    │03:15-03:16 　　　      │　  　９０００│警四卷１０２頁                            │
├───┼────┼──────────┼────────────┼───────┼─────────────────────┤
│五○○│寅○○　│九二年十月十日      │不詳        　　　      │　　３４０００│警二卷１１７頁                            │
├───┼────┼──────────┼────────────┼───────┼─────────────────────┤
│五○一│巳○○　│九二年十月九日      │23:03       　　　      │　　２９０１４│本院卷(三)第８７頁                          │
├───┼────┼──────────┼────────────┼───────┼─────────────────────┤
│五○二│丁Ｚ○　│九二年十月十日      │23:45-23:46 　　　      │　　４３０００│本院卷(三)第９０頁                          │
├───┼────┼──────────┼────────────┼───────┼─────────────────────┤
│五○三│乙Ｒ○　│九二年十月十二日    │不詳        　　　      │　　　３０００│警五卷８７頁                              │
├───┼────┼──────────┼────────────┼───────┼─────────────────────┤
│五○四│丁ｘ○　│九二年十月十三日    │不詳        　　　      │　１０００３５│警一卷２７頁                              │
├───┼────┼──────────┼────────────┼───────┼─────────────────────┤
│五○五│甲○○　│九二年十月十三日    │不詳        　　　      │　１０００３５│警一卷３８頁                              │
├───┼────┼──────────┼────────────┼───────┼─────────────────────┤
│五○六│乙Ｐ○　│九二年十月十三日    │不詳        　　　      │　　３１６７４│警一卷９３頁                              │
├───┼────┼──────────┼────────────┼───────┼─────────────────────┤
│五○七│甲ｚ○　│九二年十月十三日    │不詳        　　　      │　　２８０００│警二卷５０頁                              │
├───┼────┼──────────┼────────────┼───────┼─────────────────────┤
│五○八│丁Ｉ○　│九二年十月十三日    │不詳        　　　      │　１６８０００│警二卷７０頁                              │
├───┼────┼──────────┼────────────┼───────┼─────────────────────┤
│五○九│丙Ｓ○　│九二年十月九日      │21:53       　　　      │　２０００００│警二卷７３頁                              │
├───┼────┼──────────┼────────────┼───────┼─────────────────────┤
│五一○│丁ｗ○　│九二年十月十三日    │不詳        　　　      │　　１００００│警二卷１３２頁                            │
├───┼────┼──────────┼────────────┼───────┼─────────────────────┤
│五一一│己○○　│九二年十月十日      │不詳        　　　      │　　　５００７│警四卷６０頁                              │
├───┼────┼──────────┼────────────┼───────┼─────────────────────┤
│五一二│乙Ｅ○　│九二年十月十三日    │不詳        　　　      │　　　５００７│警四卷６４頁                              │
├───┼────┼──────────┼────────────┼───────┼─────────────────────┤
│五一三│ｂ○○　│九二年十月十一日    │不詳        　　　      │　　　８０００│警四卷１２１頁                            │
├───┼────┼──────────┼────────────┼───────┼─────────────────────┤
│五一四│丙玄○　│九二年十月十二日    │不詳        　　　      │　　　２００７│警四卷１４６頁                            │
└───┴────┴──────────┴────────────┴───────┴─────────────────────┘
┌──────────────────────────────────────────────────────────────┐
│附表八：        　                                                                                                          │
├───┬────┬──────────┬────────────┬───────┬─────────────────────┤
│編　號│姓　　名│帳 戶 遭 盜 領 日 期│  盜  　領　  時 　 間  │ 盜領金額(元) │備                                      註│
├───┼────┼──────────┼────────────┼───────┼─────────────────────┤
│  一  │乙子○  │九二年十月九日　    │02:47:22                │　　　５０００│警五卷１７頁                              │
├───┼────┼──────────┼────────────┼───────┼─────────────────────┤
│  二  │丁Ｏ○  │九二年十月九日　    │22:03:29                │　　４００００│警五卷１１２頁                            │
│      │        │                    │22:24:24                │              │                                          │
├───┼────┼──────────┼────────────┼───────┼─────────────────────┤
│  三  │甲卯○  │九二年十月十日　    │08:15:49                │　　　５０００│警四卷１１７頁                            │
├───┼────┼──────────┼────────────┼───────┼─────────────────────┤
│  四  │丙ｃ○  │九二年九月二九日　  │05:40-05:4              │　５４００００│警五卷２３頁（不能證明）                  │
├───┼────┼──────────┼────────────┼───────┼─────────────────────┤
│  五  │甲ｔ○  │九二年十月十日　    │23:27:13-23:28:05       │　１８００００│刑警局卷第７１６頁                      │
│      │        │                    │23:30:05 23:37:54       │              │                                          │
│      │        │                    │23:38:54                │              │                                          │
├───┼────┼──────────┼────────────┼───────┼─────────────────────┤
│  六  │ａ○○  │九二年九月二一日　  │18:00                   │　４１７５００│警五卷８１頁（不能證明）                  │
├───┼────┼──────────┼────────────┼───────┼─────────────────────┤
│  七  │戊乙○  │九二年十月九日　    │不詳                    │　１７５５００│警五卷１２６頁（不能證明）                │
├───┼────┼──────────┼────────────┼───────┼─────────────────────┤
│  八  │丁丙○  │九二年十月九日　    │23:09                   │　　　２０００│警六卷１１０頁                            │
├───┼────┼──────────┼────────────┼───────┼─────────────────────┤
│  九  │子○○  │九二年十月九日　    │23:50                   │　　４００００│警四卷１１０頁                            │
├───┼────┼──────────┼────────────┼───────┼─────────────────────┤
│  　  │　　　  │以下空白　　　      │                        │              │                                          │
└───┴────┴──────────┴────────────┴───────┴─────────────────────┘
　　　　　　　　　　　　　　　　　　　　　　　　　Ｆ
